臺灣高等法院臺中分院刑事判決
111年度上訴字第574號
                                    111年度上訴字第585號
上  訴  人  臺灣臺中地方檢察署檢察官
上  訴  人  
即  被  告  蔡宗岦





選任辯護人  張淑琪律師
上  訴  人  
即  被  告  顏祐嘉



上  一  人
選任辯護人  謝尚修律師
            吳建寰律師
上  訴  人
即  被  告  程義峰


                   （另案於法務部矯正署臺北監獄臺北分監
                     執行）
上  一  人
選任辯護人  魏光玄律師
            曹世儒律師 
上列上訴人等因被告等違反毒品危害防制條例等案件，不服臺灣
臺中地方法院110年度訴字第1088號、第1972號中華民國110年12
月28日第一審判決（起訴案號：臺灣臺中地方檢察署110年度偵
字第13178號、第13179號；追加起訴案號：110年度偵字第25807
號、第26706號；移送併辦案號：110年度偵字第19051號、第228
51號），提起上訴，本院判決如下：
    主  文
原判決關於乙○○附表三編號2部分、丁○○附表三編號3、4「宣告
刑」欄所示之沒收及扣案之現金新臺幣伍萬貳仟元不予宣告沒收
部分，均撤銷。
乙○○犯如附表三編號2「宣告刑」欄所示之罪，處如附表三編號2
「宣告刑」欄所示之刑及沒收。
丁○○犯如附表三編號3、4「宣告刑」欄所示之罪之沒收，各如附
表三編號3、4「宣告刑」欄所示。 
扣案新臺幣伍萬貳仟肆佰元沒收。
其他上訴駁回。
    犯罪事實
一、丙○○、丁○○、乙○○均明知愷他命（Ketamine，俗稱Ｋ他命）
    、4-甲基甲基卡西酮（4-Methylmethca thinone、
　　Mephedrone、4-MMC）、甲基-N,N-二甲基卡西酮(Methy1-N,
    N-Dimethylcathinone）、硝甲西泮(Nimetazepam)均係毒品
    危害防制條例第2條第2項第3款所列管之第三級毒品，而硝
    西泮（Nitrazepam）則係同條例第2條第2項第4款所列管之
    第四級毒品，依法均不得販賣，竟各基於參與三人以上以實
    施最重本刑逾五年有期徒刑之刑之罪所組成具有持續性、牟
    利性之有結構性犯罪組織（下稱犯罪組織）之犯意，先後於
    民國110年3月中旬前之某日，加入由真實姓名年籍不詳綽號
    「黑哥」(下稱「黑哥」，無證據證明為未滿18歲之人)所組
    成實施販賣第三級毒品愷他命及第三級毒品而混合二種以上
    之毒品之毒品咖啡包之犯罪組織（下稱本案販毒集團），由
    丁○○、乙○○以24小時輪班之方式(丁○○之日班上班時間為凌
    晨3時許至下午3時許、乙○○之夜班上班時間為下午3時許至
    翌日凌晨3時許)，輪流駕駛丙○○向不知情之友人○○○所借得
    之車牌號碼000-0000號自用小客車(下稱甲車，車主為不知
    情之○○○)至約定地點與購毒者進行毒品交易，擔任俗稱「小
    蜜蜂」之工作，丁○○、乙○○每販賣毒品咖啡包1包即可從中
    抽取新臺幣(下同)100元之報酬，而每販賣愷他命1包即可從
    中抽取報酬200元；丙○○並負責與「黑哥」聯繫補充待販售
    毒品之相關事宜，及收取當日毒品交易所得之價金，擔任俗
    稱「倉管」之工作，每日可獲取700元之薪資。而本案販毒
    集團之運作方式係透過本案販毒集團所使用之手機(下稱工
    作手機)，在其內微信通訊軟體建立暱稱「蠟筆」之帳號(下
    稱微信暱稱「蠟筆」)，由當班之「小蜜蜂」成員使用，利
    用微信通訊軟體之廣告助手功能，向不特定人散布販賣毒品
    咖啡包及愷他命之訊息，經購毒者聯繫上開微信暱稱「蠟筆
    」，當班之「小蜜蜂」成員即以上開工作手機內之微信暱稱
    「蠟筆」與購毒者約定交易毒品之數量、價金、交付時間及
    地點等相關事宜後，由當班之「小蜜蜂」成員駕車至約定地
    點與購毒者進行毒品交易，丁○○於每日下班前，會將甲車駕
    駛至臺中市北屯區昌平東六路與豐樂路交岔路口，與乙○○清
    點所剩毒品咖啡包、愷他命之數量及當班毒品交易所得價金
    之總額以便釐清責任後，再將工作手機、毒品咖啡包與愷他
    命及扣除自己可獲報酬之當班毒品交易所得價金，連同甲車
    (含車鑰匙)一併交接予乙○○；乙○○於每日下班前亦會與丙○○
    相約清點所剩毒品咖啡包與愷他命之數量及當日毒品交易所
    得價金之金額回報丙○○，並將當日所有毒品交易所得價金扣
    除自己可獲得之報酬後交予丙○○，再駕駛甲車至臺中市北屯
    區昌平東六路與豐樂路交岔路口，將甲車(含車鑰匙)及置於
    甲車內之工作手機、毒品咖啡包與愷他命一併交接予丁○○；
    擔任「倉管」之丙○○並負責於「小蜜蜂」成員反應待售之毒
    品咖啡包及愷他命不足時，與「黑哥」聯繫，駕駛甲車至指
    定之停車場讓「黑哥」將所補充之毒品咖啡包及愷他命放置
    在甲車之排檔桿下方後，丙○○再將甲車交予「小蜜蜂」成員
    使用，丙○○並每日向擔任夜班之「小蜜蜂」成員乙○○了解銷
    售情形，及向之收取當日完成毒品交易所得之價金，再與「
    黑哥」對帳，待需補充毒品時再將所收取之毒品交易所得價
    金扣除己所獲之報酬後，放置在甲車上讓「黑哥」收取。「
    黑哥」所屬本案販毒集團即依前述之販毒方式，分別為下列
    販賣第三級毒品愷他命或第三級毒品而混合二種以上之毒品
    之毒品咖啡包之行為：
　㈠丙○○、丁○○與「黑哥」共同基於販賣第三級毒品愷他命以營
    利之犯意聯絡，斯時當班擔任「小蜜蜂」之丁○○所持用上開
    工作手機內之微信暱稱「蠟筆」，於110年4月1日上午8時49
    分許，接獲○○○(原名○○○)所傳送欲購買毒品之訊息，丁○○旋
    即駕駛甲車前往約定之地點與○○○交易毒品，丁○○於同日上
    午9時18分許，抵達臺中市東區復興路4段與互助街口，待○○○坐上甲車後座，丁○○即將愷他命1包(含袋毛重約1.93公克)
    交予○○○，並當場向○○○收取4,300元之購毒價金，丁○○因此
    獲得200元之報酬，其餘價金則於當日下班時交接予乙○○，
    再由丙○○於乙○○下班前向乙○○一併收取。嗣○○○於同日下午4
    時30分許，在臺中市東區互助街與臺中路71巷口為警盤查，
    ○○○主動自其褲子口袋中拿出前揭購得之愷他命1包，交予警
    方查扣，始循線查悉上情。
　㈡丙○○、乙○○與「黑哥」共同基於販賣第三級毒品而混合二種
    以上之毒品以營利之犯意聯絡，斯時當班擔任「小蜜蜂」之
    乙○○所持用上開工作手機內之微信暱稱「蠟筆」，於110年4
    月6日凌晨0時許，接獲○○○傳送欲購買毒品咖啡包之訊息，
    乙○○即搭載丙○○駕駛甲車前往約定地點交易，於同日凌晨0
    時38分許，抵達臺中市○○區○○○路0段000號前，待○○○坐上甲
    車後座，即將內含第三級毒品4-甲基甲基卡西酮、甲基-N,N
    -二甲基卡西酮、硝甲西泮及第四級毒品硝西泮之標示「發
    」字之綠色迷彩包裝毒品咖啡包2包販賣並交付予○○○，並當
    場向○○○收取購毒價金1,200元，乙○○因此獲得200元之報酬
    ，其餘價金則於下班前交予丙○○。
　㈢丙○○、丁○○與「黑哥」共同基於販賣第三級毒品而混合二種
    以上之毒品以營利之犯意聯絡，由丁○○於110年4月6日凌晨4
    時許，以上開工作手機內之微信暱稱「蠟筆」傳送內容為「
    2箱餅乾4100 4箱餅乾7900 8箱15600 飲品買5贈1 侏儸紀60
    0 迷彩600」等販賣毒品咖啡包及愷他命之訊息予○○○，○○○
    於同日上午8時38分許傳送訊息予微信暱稱「蠟筆」，斯時
    當班之丁○○旋以微信暱稱「蠟筆」與○○○聯繫交易毒品咖啡
    包之相關事宜，雙方約定30分鐘左右後，在臺中市○○○街00○
    0號OK便利超商前交易毒品，丁○○旋即駕駛甲車搭載○○○前往
    約定之地點交易毒品，丁○○與○○○於同日上午8時48分許，抵
    達臺中市○○區○○○街00○0號之OK便利商店前，待○○○坐上甲車
    後座，由不知情之○○○(業經臺灣臺中地方檢察署檢察官為不
    起訴處分確定)將內含前述第三級、第四級種類毒品之標示
    「發」字之綠色迷彩包裝毒品咖啡包2包（含袋毛重共計18.
    77公克）販賣並交付與○○○，丁○○並當場向○○○收取購毒價金
    1,200元，其並因此獲得200元之報酬，其餘價金則於當日下
    班時交接予乙○○，待乙○○下班前連同其他當日毒品交易價金
    一併交予丙○○。嗣○○○於同日上午8時50分許，在臺中市○○區
    ○○○街00號前為警盤查，○○○主動自褲子口袋中拿出前揭購得
    之毒品咖啡包2包，交予警方查扣。
　㈣丙○○、丁○○與「黑哥」共同基於販賣第三級毒品而混合二種
    以上之毒品以營利之犯意聯絡，斯時當班之丁○○所持用上開
    工作手機內之微信暱稱「蠟筆」，於110年4月6日上午9時15
    分許，接獲○○○傳送「現在來要很久嗎?」等語，丁○○回覆稱
    「35左右」等語，○○○復傳送「迷彩2」等語至微信暱稱「蠟
    筆」，表示欲購買毒品咖啡包2包，丁○○旋即駕駛甲車搭載○○○前往約定地點交易毒品，於同日上午9時48分許，抵達臺
    中市○○區○○○路0段000號旁之
　　OK便利超商前，待○○○坐上甲車後座，由不知情之○○○將內含
    前述第三級、第四級種類毒品之標示「發」字之綠色迷彩包
    裝毒品咖啡包2包(含袋毛重共計17.62公克)販賣並交付予○○○，○○○則當場將購毒價金1,200元交付予○○○轉交丁○○，丁○○
    因此獲得200元之報酬，其餘價金於當日下班時交接予乙○○
    ，待乙○○下班前連同其他當日毒品交易價金一併交予丙○○。
    嗣○○○於同日上午9時51分許，在臺中市○○區○○○路0段000號
    前為警盤查，當場扣得其前揭所購得之毒品咖啡包2包。
二、嗣臺中市政府警察局第五分局員警因另案查緝違反毒品危害
    防制條例案件，而循線追查鎖定甲車為「小蜜蜂」駕駛之工
    作車，並於110年4月6日上午8時許掌握甲車之行蹤後進行跟
    監，見丁○○於同日下午2時45分許，將甲車交接予乙○○續行
    駕駛，於同日下午2時50分許，在臺中市北屯區昌平東六路
    與昌平五街口，攔查甫與乙○○完成交接班之丁○○及○○○，經
    渠等同意而扣得如附表二編號4、5所示之手機各1支，警方
    並於同日下午3時30分許持臺灣臺中地方檢察署檢察官所核
    發之拘票拘提丁○○。警方復於同日下午2時55分許，在臺中
    市昌平東六路與豐樂路交岔路口攔查由乙○○所駕駛之甲車，
    警方經乙○○同意後對甲車進行搜索，於同日下午2時56分許
    至3時40分許，在甲車上搜得現金5萬4,400元、如附表二編
    號1所示之上開工作機1支及如附表二編號2所示乙○○所有之
    手機1支；警方又於同日晚上7時17分許，經乙○○同意再次搜
    索甲車，而在甲車之排檔桿下查獲如附表一編號1至4所示之
    愷他命12包又1罐及毒品咖啡包78包。警方再於同日下午4時
    32分許，持臺灣臺中地方法院所核發之搜索票，至丙○○位於
    臺中市○○區○○路0段000巷00號00樓之0號住處實施搜索，扣
    得如附表二編號8、9所示電子磅秤3臺、Ｋ盤2個；再於同年
    月8日下午2時許，持臺灣臺中地方檢察署檢察官所核發之拘
    票，在臺中市○里區○○路000號之○○○湖汽車旅館202號房拘提
    丙○○，並扣得如附表二編號6、7所示之手機2支。
三、案經臺中市政府警察局第五分局報請臺灣臺中地方檢察署檢
    察官偵查起訴；暨臺中市政府警察局第二分局報請臺灣臺中
    地方檢察署檢察官偵查後移送併辦及追加起訴。
    理    由
壹、有罪部分：
一、關於證據能力部分：
　㈠按組織犯罪防制條例第12條第1項中段規定：「訊問證人之筆
    錄，以在檢察官或法官面前作成，並經踐行刑事訴訟法所定
    訊問證人之程序者為限，始得採為證據」，為刑事訴訟證據
    能力之特別規定，應優先於刑事訴訟法第159條之2、第159
    條之3及第159條之5等規定而為適用，是被告以外之人於警
    詢或檢察事務官調查中所為之陳述，於違反組織犯罪防制條
    例案件，自不得採為判決基礎，至於共犯於偵查中以被告身
    分之陳述，仍應類推適用上開組織犯罪防制條例規定，定其
    得否為證據（最高法院97年度台上字第1727號、102年度台
    上字第3990號判決意旨參照）。上開組織犯罪防制條例第12
    條第1項規定，係排除一般證人於警詢陳述之證據能力之特
    別規定，然被告於警詢之陳述，對被告本身而言，則不在排
    除之列（最高法院102年度台上字第2653號判決意旨參照）
    。準此，本案被告丙○○、丁○○、乙○○以外之人於警詢所為之
    陳述，於被告丙○○、丁○○、乙○○違反組織犯罪防制條例之犯
    行，即絕對不具證據能力，不得採為判決之基礎。
　㈡次按犯組織犯罪防制條例以外之罪，被告以外之人於審判外
    之言詞或書面陳述，自仍應依刑事訴訟法相關規定，定其得
    否為證據（最高法院103年度台上字第2915號判決意旨參照
    ）。又按被告以外之人於審判外之言詞或書面陳述，除法律
    有規定者外，不得作為證據，刑事訴訟法第159條第1項定有
    明文。經查：復按被告以外之人於審判外之陳述，雖不符刑
    事訴訟法第159條之1至第159條之4之規定，而經當事人於審
    判程序同意作為證據，法院審酌該言詞陳述或書面陳述作成
    時之情況，認為適當者，亦得為證據；當事人、代理人或辯
    護人於法院調查證據時，知有同法第159條第1項不得為證據
    之情形，而未於言詞辯論終結前聲明異議者，視為有前項之
    同意，刑事訴訟法第159條之5定有明文。是就本案被告丙○○
    、丁○○、乙○○所涉違反組織犯罪防制條例以外罪名部分，本
    判決認定事實所引用之被告丙○○、丁○○、乙○○以外之人於審
    判外之陳述，檢察官、被告丙○○、丁○○及渠等之辯護人暨被
    告乙○○之辯護人於本院準備程序均不爭執其證據能力、同意
    作為本案證據使用(見本院574號卷第205至221頁)，且檢察
    官、被告丙○○、丁○○、乙○○及渠等之辯護人於本院審理時均
    表示無意見（見本院574號卷第329至350頁)，又其等於辯論
    終結前亦未對該等傳聞證據之證據能力聲明異議，本院復審
    酌該等傳聞證據作成時之情況，並無違法取證之瑕疵，亦認
    為以之作為證據為適當，是依刑事訴訟法第159條之5之規定
    ，自均具有證據能力。
　㈢傳聞法則乃對於被告以外之人於審判外之言詞或書面陳述而
    為之規範，關於非供述證據之物證，或以科學、機械之方式
    ，對於當時狀況所為忠實且正確之記錄，性質上並非供述證
    據，均應無傳聞法則規定之適用；如該非供述證據非出於違
    法取得，並已依法踐行調查程序，即不能謂無證據能力（最
    高法院97年度台上字第1401號、第6153號、第3854號判決可
    資參照）。查本案扣案如附表一及附表二編號1至4、6所示
    之物均係警方依法所查扣，上開扣案之物品非屬供述證據，
    且係合法取得之證物，又與本案具有自然之關聯性，並無事
    證足認係實施刑事訴訟程序之公務員違背法定程序而取得之
    證據，並無依法應予排除之情事，自得作為證據。
二、實體部分：
  ㈠訊據被告丙○○、丁○○對於上開參與犯罪組織、販賣第三級毒
    品、販賣第三級毒品而混合二種以上之毒品犯行均坦承不諱
    ；被告乙○○固坦承擔任凌晨3時許下班之夜班「小蜜蜂」，
    知曉甲車為「小蜜蜂」之工作用車，於110年4月6日下午2時
    45分許與被告丁○○交接時知曉甲車上有工作手機、毒品咖啡
    包及愷他命等事實不諱，惟矢口否認有何參與本案販毒組織
    、販賣混合第三級、第四級二種以上之毒品等犯行，辯稱：
    伊於110年3月底開始加入，仍在試用期，伊都沒有賣出毒品
    ，仍在熟悉路線，有時候丙○○會坐在伊旁邊教導伊，才會售
    出毒品，伊沒有負責對帳，也沒有負責補貨云云。
　㈡認定犯罪事實所憑之證據及理由：
  ⒈關於被告丙○○、丁○○犯罪事實欄一、㈠、㈢、㈣所示參與犯罪組
    織、販賣第三級毒品及販賣第三級毒品而混合二種 以上之
    毒品犯行部分：
　　上開犯罪事實欄一、㈠、㈢、㈣所示被告丙○○、丁○○販賣第三
    級毒品、販賣第三級毒品而混合二種以上之毒品犯行、被告
    丙○○與丁○○參與本案販毒集團，分別擔任「倉管」、日班「
    小蜜蜂」之工作，及上述本案販毒集團之運作模式，暨被告
    丁○○於110年4月6日下午2時45分許，在臺中市北屯區昌平東
    六路與豐樂路交岔路口將甲車及車內之工作手機、毒品交易
    價金、毒品咖啡包與愷他命交接予被告乙○○等情，業經被告
    丙○○、丁○○於警詢、偵訊、原審及本院準備程序與審理時均
    坦承不諱(見110年度偵字第13178號卷〈下稱偵13178號卷〉第
    111至115頁、第129至132頁；110年度偵字第13179號卷〈下
    稱偵13179號卷〉第47至50頁、第59頁、第93至96頁、第111
    至112頁；偵13179號卷【警卷二】第13至21頁；五分局警卷
    第63至69頁；二分局警卷第45至51頁；臺灣臺中地方法院聲
    羈卷第10至12頁、第25至28頁；原審1088號卷一第33至39頁
    、第41至47頁、第257至269頁、第327至329頁、第445至516
    頁、第521頁；二分局警卷第45至51頁、第53至58頁；110年
    度他字第3246號卷〈下稱他3246號卷〉第161至163頁、第173
    至176頁；原審1088號卷二第78至86頁、第112至115頁；原
    審1792號卷第37至48頁、第65至70頁；本院574號卷第227至
    228頁、第355至360頁)，核與證人○○○、○○○於警詢、偵訊證
    述之情節及證人○○○於警詢、偵訊與原審審理時證述之情節〈
    參與犯罪組織部分各證人於警詢之證述均不採為證據〉（見
    偵13179號卷【警卷一】第9至25頁、第27至33頁、第101至1
    08頁、第115至121頁、第101至108頁、第115至121頁、第23
    3至241頁；偵13179號卷第29至33頁、第37至41頁、第53至5
    7頁；偵13178號卷第101至103頁；原審1088號卷一第451至4
    66頁、第517頁、第467至476頁、第519頁；二分局警卷第19
    至23頁、第33至37頁、第179至181頁；偵13178號卷第101至
    103頁、第129至132頁)，暨證人○○○於警詢、偵訊及原審審
    理時證述之情節相符(見偵13179號卷【警卷一】第233至241
    頁；偵13179號卷第53至57頁；原審1088號卷一第467至476
    頁、第519頁)，並有被告丙○○之臺中市政府警察局第五分局
    搜索扣押筆錄、扣押物品目錄表、收據、○○○湖汽車旅館之
    住宿旅客資料表（見偵13178號卷第41至47頁、第53頁）、
    被告丁○○於110年3月31日駕駛甲車、被告乙○○於110年3月30
    日駕駛甲車搭載被告丙○○、被告乙○○於110年3月24日駕駛甲
    車之路口監視器錄影畫面截圖（環中路、國光路；立新二街
    ，見偵13178號卷第70頁）、臺中市政府警察局第五分局松
    安派出所110年4月6日刑事案件陳報單及職務報告(就犯罪事
    實欄一、㈣部分，見偵13179號卷【警卷一】第5頁、第7頁）
    、受執行人為證人○○○之臺中市政府警察局第五分局扣押筆
    錄、扣押物品目錄表、收據(扣得綠色迷彩外包裝之毒品咖
    啡包2包）、於臺中市○○區○○○路000號前查獲證人○○○持有前
    開毒品咖啡包之現場及扣案毒品咖啡包照片、證人○○○手機
    對話紀錄、通聯紀錄截圖及IMEI碼截圖（見偵13179號卷【
    警卷一】第45至51頁、第63至67頁、第69至73頁）、臺中市
    政府警察局第五分局松安派出所110年4月6日刑事案件陳報
    單及職務報告(犯罪事實欄一、㈢部分)、證人○○○指認被告丁○○之指認犯罪嫌疑人紀錄表、指認紀錄表、被指認人真實姓
    名對照表、證人○○○之自願搜索同意書、臺灣臺中地方法院1
    10年聲搜字第470號搜索票、受執行人為證人○○○之臺中市政
    府警察局第五分局搜索扣押筆錄、扣押物品目錄表及收據2
    份（扣得綠色迷彩外包裝之毒品咖啡包2包等物）、現場搜
    索照片及扣案毒品照片、證人○○○之手機IMEI碼、手機門號
    、通聯紀錄及對話紀錄圖截圖（見偵13179號卷【警卷一】
    第95頁、第99頁、第109至113頁、第133頁、第135至155頁
    、第165至173頁、第173至189頁；五分局警卷437至442頁）
    、被告丙○○之110年聲搜字470號搜索票、受執行人為被告丙○○之臺中市政府警察局第五分局搜索扣押筆錄、扣押物品目
    錄表、收據（見偵13179號卷【警卷一】第259頁、第261至2
    67頁）、被告丁○○指認被告丙○○之指認犯罪嫌疑人紀錄表、
    指認表、真實姓名對照表、受執行人為被告丁○○之臺中市政
    府警察局第五分局扣押筆錄、扣押物品目錄表、收據(見偵1
    3179號卷【警卷二】第23至31頁、第33至37頁)、被告丁○○
    之手機訊息紀錄、被告丁○○與暱稱「宗」之手機對話紀錄、
    被告丁○○與暱稱「峰」之手機對話紀錄、被告丁○○與暱稱「
    阿彬」之手機對話紀錄（見偵13179號卷【警卷二】第41至4
    3頁、第53至59頁、第63至65頁、第71頁、第73至99頁、第1
    01至103頁)、被告乙○○指認丙○○之指認犯罪嫌疑人紀錄表、
    指認表、真實姓名對照表（見偵13179號卷【警卷二】第179
    至183頁）、衛生福利部草屯療養院110年4月14日草療鑑字
    第1100400097號鑑驗書、110年4月20日草療鑑字第11004000
    98號鑑驗書、草療鑑字110年4月14日第0000000000號鑑驗書
    、110年4月21日草療鑑字第1100400096號鑑驗書（見五分局
    警卷第351至357頁）、證人○○○指認之丁○○犯罪嫌疑人紀錄
    表、指認紀錄表、真實姓名對照表(見五分局警卷第195至20
    5頁）、臺中市政府警察局第二分局刑案呈報單、臺中市政
    府警察局第二分局立人派出所110年8月10日偵查報告（見二
    分局警卷第7頁、第9至13頁）、受執行人為證人○○○之臺中
    市政府警察局第二分局扣押筆錄、扣押物品目錄表、收據（
    扣得愷他命1包，見二分局警卷第25至31頁）、衛生福利部
    草屯療養院110年4月14日草療鑑字第1100400118號鑑驗書（
    見偵25807號卷第177頁）、證人○○○指認被告丁○○之指認犯
    罪嫌疑人紀錄表、指認表、被指認人真實姓名對照表、證人
    ○○○之交易示意圖、查獲現場照片（見二分局警卷第39至42
    頁、第91至95頁、第97至99頁）、110年4月1日與證人○○○交
    易過程蒐證畫面截圖、110年4月1日2時47分至3時2分警方調
    閱昌平東六路與豐樂路交岔路口監視器畫面截圖、110年4月
    1日15時20分至15時32分警方調閱上開交岔路口監視器（見
    二分局警卷第107至118頁、第123頁）、證人○○○與微信暱稱
    「蠟筆」之手機通聯截圖（見二分局警卷第119至121頁）、
    110年4月6日14時46分至14時47分警方調閱上開交岔路口監
    視器畫面截圖(見二分局警卷第124頁）、110年8月5日現場
    查獲照片（見二分局警卷第125至133頁、第147至148頁）、
    臺中市政府警察局第二分局立人派出所110年4月19日偵查報
    告、110年8月6日偵辦刑案職務報告書（見他3246號卷第7至
    10頁；110年度偵字第25807號卷第21至22頁）、110年4月6
    日經被告乙○○同意執行搜索之臺中市政府警察局第五分局搜
    索扣押筆錄、扣押物品目錄表、收據2份、現場搜索照片（
    見偵13179號卷【警卷二】第189至195頁、第201至207頁、
    第209至210頁）、扣案之愷他命1罐、愷他命6小包、愷他命
    6大包、毒咖啡（發字麻將牌圖案）59包、毒咖啡（侏儸紀
    公園圖案）19包照片及檢驗照片（見偵13179號卷【警卷二
    】第215至219頁）、110年4月6日於甲車內扣得之毒品咖啡
    包及愷他命部分之衛生福利部草屯療養院110年4月7日草療
    鑑字第1100400032號鑑驗書、110年4月20日草療鑑字第1100
    400033號鑑驗書（見偵13179號卷第67至68頁、第121頁；五
    分局警卷第359至363頁）、臺灣高等檢察署臺中檢察分署11
    0年6月21日中分檢榮實110上職議3187字第1100000626號函
    文並檢附臺灣高等檢察署臺中檢察分署110年度上職議字第3
    187號處分書（見原審1088號卷一第317至319頁）等在卷可
    稽，此外，復有附表一及附表二編號1至4、6所示之物扣案
    可資佐證，足認被告丙○○、丁○○上開任意性之自白核與事實
    相符，並有上開證據足資佐證，自堪信為真實。
  ㈢關於被告乙○○犯罪事實欄一、㈡所示參與犯罪組織、販賣
　  第三級毒品而混合二種以上之毒品犯行及被告丙○○販賣第
　  三級毒品而混合二種以上之毒品犯行部分：
　⒈上揭犯罪事實欄一、㈡所示之犯行，業經被告丙○○坦承不諱(
    見偵13178號卷第111至115頁、第129至132頁；偵13179號卷
    第111至112頁；原審1088號卷一第33至39頁、第257至269頁
    、第327至329頁、第445至516頁、第523頁；原審1088號卷
    二第78至86頁、第112至115頁)，核與證人○○○於警詢、偵訊
    及原審審理時證述之情節相符(見偵13179號卷【警卷一】第
    9至25頁、第27至33頁；偵13179卷第37至41頁；偵13178號
    卷第101至103頁；原審1088號卷一第451至466頁、第517頁)
    ，並有110年4月6日凌晨0時38分許，臺中市○○區○○○路0段00
    0號之監視器錄影畫面截圖（見偵13178號卷第55至69頁）、
    證人○○○之採集尿液（送鑑驗）採證同意書、臺中市政府警
    察局第五分局松安派出所委託鑑驗尿液真實姓名對照表、臺
    中市政府警察局第五分局偵辦毒品案件尿液檢體對照表（尿
    液檢體代號E00000000，○○○，見偵13179號卷【警卷一】第5
    3至61頁）、正修科技大學超微量研究科技中心110年4月30
    日原始編號E00000000號尿液檢驗報告（見五分局警卷第349
    頁）、被告丙○○指認被告乙○○、丁○○之指認犯罪嫌疑人紀錄
    表、指認表、真實姓名對照表（見偵13178號卷第117至121
    頁）、被告丁○○指認被告乙○○之指認犯罪嫌疑人紀錄表、指
    認表、真實姓名對照表（見偵13179號卷第97至105頁）等在
    卷可稽，足認被告丙○○上開任意性之自白核與事實相符，並
    有上開證據足資佐證，自堪信為真實。是以被告丙○○上開犯
    罪事實欄一、㈡所示販賣第三級毒品而混合二種以上之毒品
    犯行自堪認定。
　⒉就被告乙○○參與本案販毒集團擔任夜班「小蜜蜂」，與被告
    丙○○共同為犯罪事實欄一、㈡所示犯行部分，被告乙○○雖以
    前詞置辯，然查：
　⑴被告乙○○加入本案販毒集團擔任夜班「小蜜蜂」而涉有參與
    犯罪組織犯行部分：
　①證人丙○○之證述部分：
　　證人丙○○於偵訊證稱：甲車為被告乙○○、丁○○輪流駕駛前往
    約定地點交易，被告乙○○、丁○○輪流使用1支手機，其內有
    微信暱稱「蠟筆」，可與客人約地點及收取毒品交易價金，
    被告丁○○上完班會將應得之款項抽起來，愷他命1包可抽200
    元，毒品咖啡包1包抽取100元，再將剩餘之毒品交易價金、
    毒品、工作手機交予被告乙○○，被告乙○○下班前亦會先抽取
    個人報酬後，將當日毒品交易價金交予我，之後再將甲車上
    之毒品及工作手機交予被告丁○○等語(見偵13178號卷第129
    至131頁)；又證人丙○○於原審審理時結證稱：被告丁○○、乙○○是擔任本案販毒集團之「小蜜蜂」，亦即為送毒品給客戶
    並向客戶收取毒品價金之工作，被告乙○○會將當天販毒所得
    及剩下的毒品咖啡包數量跟我對帳，被告乙○○將當天販毒所
    得交給我時，會把他自己當天賺的錢抽起來收存，我每天都
    會抽自己的薪水700元，其餘的交易毒品價金就由我保管，
    直到被告乙○○告訴我缺貨，我會聯絡「黑哥」表示需要補貨
    ，並將甲車開到指定的停車場，將所收取的交易毒品價金放
    在甲車內然後下車，「黑哥」會將毒品補充至甲車之排檔桿
    下，並拿走我要回帳的價金，沒有人跟我說被告乙○○是在實
    習，被告乙○○也沒有說過，我沒有交付日薪1,000元給被告
    乙○○等語(見原審1088號卷一第508至512頁；原審1088號卷
    二第131頁)。
　②證人丁○○於原審審理時結證稱：我的工作內容是「小蜜蜂」
    ，每日從凌晨3時許至下午3時許，然後交班給被告乙○○從下
    午3時許至翌日凌晨3時許，我交班時會將當天販賣毒品所得
    扣除自己的報酬、工作手機等物放在甲車上連同甲車一併交
    接給被告乙○○，我在交班前就會清點毒品數量，交班時會告
    訴被告乙○○車上還有多少毒品，被告乙○○於凌晨3時許交班
    給我時也會告訴我毒品數量剩多少，我會將車上毒品數量記
    在備忘錄內，我是用毒品數量計算要繳回的毒品交易價金總
    額，要繳回的錢是正確的就好了，我會將錢交給被告乙○○，
    被告乙○○會自己點，我在旁邊看，在交接車時被告乙○○確定
    都會在，被告丙○○不一定會跟著被告乙○○一起來，我從來沒
    有跟被告丙○○交接等語(見原審1088號卷一第476至496頁、
    第513頁)。
　③觀諸證人丙○○、丁○○上開證述之內容，就被告乙○○擔任夜班
    「小蜜蜂」之上班時間、工作內容、日夜班交接及所獲報酬
    情形等節尚屬一致且相符，就被告丁○○與乙○○日夜班交接之
    細節證人丁○○亦證述甚詳，均無明顯悖於常情之瑕疵可指。
　④並有下列證據足以補強佐證被告乙○○加入本案販毒集團 而參
    與犯罪組織：
　⓵證人○○○於原審審理時證稱：我當時是丁○○的女朋友，那段時
    間的模式是早上我睡醒後會通知被告丁○○來接我，我會陪被
    告丁○○到下午3時許交接班，這樣的情形大概有5、6次，都
    是把甲車交接給被告乙○○，我們會待在甲車上等被告乙○○到
    ，被告乙○○會上車拿手機跟錢，被告丁○○、乙○○會點錢，點
    交完我與被告丁○○就下車離開，被告乙○○就將甲車開走了，
    我沒有看過被告丁○○將甲車交給被告丙○○等語(見原審1088
    號卷一第467至476頁)。依證人○○○上開證述，足認被告丁○○
    與被告乙○○交接班多次，會交接金錢、手機、甲車等情，經
    核均與證人丁○○上開證述之內容相符。
　⓶臺中市政府警察局第五分局松安派出所員警受臺灣臺中地方
    檢察署指揮偵查，發現本案販毒集團涉嫌以甲車販賣毒品，
    於110年4月6日上午8時許發現甲車之蹤跡後，乃沿路尾隨蒐
    證，查悉有販賣毒品咖啡包予證人○○○、○○○之情事，並於同
    日下午2時45分許，發現駕駛者有交接班之情形後，在臺中
    市北屯區昌平東六路與豐樂路交岔路口攔查甲車，斯時係由
    被告乙○○駕駛甲車，經被告乙○○同意搜索後，在甲車之排檔
    桿下查獲如附表一所示之毒品咖啡包及愷他命等情，此有臺
    中市政府警察第五分局松安派出所刑事案件陳報單(見偵131
    79號卷【警卷一】第5頁)、自願搜索同意書、受執行人為被
    告乙○○之臺中市政府警察局第五分局搜索扣押筆錄、扣押物
    品目錄表及收據2份（地點分別為臺中市○○區○○○○路○○○路○○○○市○○區○○路0段0號旁停車場)、現場搜索照片、扣案之愷
    他命及毒品咖啡包之照片、衛生福利部草屯療養院110年4月
    7日草療鑑字第000000000號鑑驗書、110年4月20日草療鑑字
    第1100400033號鑑驗書等在卷可稽(見偵13179號卷【警卷二
    】第187頁、第189至195頁、第197至199頁、第201至207頁
    、第209至210頁、第215至219頁；五分局警卷第359至363頁
    、第419至435頁；偵13179號卷第67至68頁、第121頁），被
    告乙○○對於查獲過程及其於駕駛甲車之時知曉甲車內有毒品
    咖啡包及愷他命等節亦不否認(見原審1088號卷二第164頁)
    ，核與證人丁○○、丙○○上開證述及證人丁○○、被告乙○○以24
    小時輪日夜班之方式輪流駕駛甲車前往進行毒品交易，證人
    丁○○於每日下午3時許交接甲車、甲車內之毒品交易價金及
    毒品興被告乙○○等情相符。
　⓷被告乙○○於110年3月24日凌晨4時25分許、同年3月28日凌晨3
    時35分許、同年4月1日下午3時25分許、同年4月2日凌晨3時
    13分許、同年4月2日凌晨3時3分許，同年4月2日下午3時24
    分許、同年4月3日凌晨3時9分許、同年4月3日下午3時19分
    許、同年4月4日凌晨1時49分許、同年4月5日下午2時56分許
    、同年4月6日下午3時30分許、同年4月6日下午2時44分許，
    均騎乘車牌號碼000-000號普通重型機車出現在臺中市北屯
    區昌平東六路與豐樂路交岔路口，於下午時分係騎乘前開機
    車至上開交岔路口準備改駕駛汽車(交接上班)，於凌晨時分
    則係駕駛汽車至上開交岔路口後換騎乘前開機車離去(下班
    交接)等情，此有上開交岔路口於前述各時段之路口監視器
    畫面截圖在卷可稽(見二分局警卷第149至155頁)，可知被告
    乙○○與證人丁○○應係固定在上開交岔路口交接班，被告乙○○
    出現於上開交岔路口之時段及頻率，應足作為證人丁○○、丙○○上開證述，被告丁○○為日班「小蜜蜂」，上班時間約為凌
    晨3時許至下午3時許，會交接給夜班「小蜜蜂」即被告乙○○
    等內容之補強證據。
　⓸又觀諸被告丁○○所有如附表二編號4所示手機內之備忘錄記載
    「(昨天下午2:17)12.07.02.100」、「06.06.01.78」、「
    迷彩59」、「恐龍19」等字，有上開備忘錄在卷可稽(見偵1
    3179號卷【警卷二】第43頁)，參以證人丁○○於原審審理時
    證稱：該備忘錄的內容是我下班前記錄的，我記錄完自己留
    著，備忘錄中「昨天下午2:17」是指案發110年4月6日，「
    迷彩59」是指迷彩包裝59包、「恐龍19」是指外包裝為侏儸
    紀毒品咖啡包的數量有19包，我這樣記錄是代表我交接給被
    告乙○○的毒品量是這樣，「12.07.02」是愷他命的數量，「
    100」是咖啡包的數量，「06.06.01.78」是伊交接給被告乙○○時的毒品數量，「迷彩59」及「恐龍19」加起來是78包等
    語(見原審1088號卷一第479至180頁)。又被告乙○○所有如附
    表二編號2所示手機內之備忘錄確記載「(2021年4月6日下午
    2:19)12.07.02.100」、「06.06.01.78」、「恐龍19」、「
    迷彩59」等字乙節，業經原審當庭勘驗被告乙○○所有之手機
    確認其內確實有此內容之備忘錄，此有被告乙○○所有之手機
    設定及手機備忘錄截圖、原審110年10月4日勘驗筆錄、勘驗
    翻拍照片在卷可參（見偵13179號卷【警卷二】第211至213
    頁；原審1088號卷一第422至424頁、第431至435頁）。互核
    被告丁○○所有手機內上開備忘錄內容及被告乙○○所有手機內
    前開備忘錄之內容，時段同樣於110年4月6日下午2時17分與
    19分，僅相差2分鐘，且兩份備忘錄就「12.07.02.100」、
    「06.06.01.78」、「迷彩59」、「恐龍19」等數字之內容
    均相同，足徵被告丁○○於110年4月6日下午2時45分許下班交
    接予被告乙○○之時，就甲車內之愷他命與毒品咖啡包之數量
    確實會做清點與交接，前開備忘錄內容亦足作為證人丁○○就
    交接細節所為上開證述內容之補強證據。
　⓹另觀諸被告丁○○所有手機內與「宗」之對話內容截圖中，於1
    10年3月11日下午4時26分許，「宗」稱：「你有叫峰先不要
    出門嗎」等語，被告丁○○回稱「沒，講了，他還在家」等語
    ；於110年3月14日下午3時17分許，「宗」稱：「那你跟阿
    峰昨天交接的時候對嗎?」，被告丁○○回稱「差200，所以我
    才會扣200，他的，他說換錢時忘記放」等語，「宗」稱：
    「沒差啊有多總比少好」，被告丁○○稱「也是啦只是會驚驚
    ，等等你們可以再點看看東西」等語；「宗」稱：「人沒事
    吧?跟峰說一下先不用出門」等語，此有被告丁○○所有手機
    內之上開對話截圖在卷可稽(見偵13179號卷【警卷二】第57
    頁、第81至83頁、第93頁)。經向證人丁○○確認上揭對話內
    容之意思，證人丁○○於原審審理時證稱：「宗」是指被告丙○○，對話中提到的「峰」是指被告乙○○，被告丙○○要求我跟
    被告乙○○說先不用出門是因為車子壞掉、發生車禍，沒有車
    子可以交接載送毒品；被告丙○○是在問我跟被告乙○○交接時
    金額對嗎，差200是修車的錢，都混在裡面，然後加加總總
    ，弄錯就差200等語(見原審1088號卷一第482至486頁、第49
    1至492頁)，依上述對話可知，被告丁○○、乙○○確實為輪班
    制，被告丁○○確實係將所駕車輛交接給被告乙○○，交接時需
    核對交易價金與毒品數量，且應可推知被告乙○○於110年3月
    上旬即已加入本案販毒集團輪值擔任夜班「小蜜蜂」，被告
    乙○○前揭辯稱：我尚在試用期，是實習夜班「小蜜蜂」，沒
    有賣出毒品過，仍在熟悉路線云云，顯為臨訟飾卸之詞，不
    足採信。
　⓺從而，上列證據已足作為被告乙○○加入本案販毒集團，而參
    與犯罪組織之補強證據，被告乙○○為本案販毒集團之夜班「
    小蜜蜂」，上班時間約為每日下午3時許至翌日凌晨3時許，
    需與被告丁○○交接甲車及車內之毒品、交易價金、工作手機
    等情，應堪採信。
　⑵就被告乙○○所犯犯罪事實欄一、㈡所示販賣第三級毒品而混合
    二種以上之毒品犯行部分：
　①證人丙○○於原審審理時證稱：110年4月6日凌晨0時38分許，
    我有跟被告乙○○前往臺中市北屯區○○○路4段附近的OK便利超
    商，當時是被告乙○○開車搭載我，我們原本要出去吃宵夜，
    當時工作手機是被告乙○○拿著，被告乙○○說有收到客戶要求
    購買毒品咖啡包之訊息，就先送貨給客人，我們抵達現場時
    ，現場昏暗，○○○進入車內有將車門關起來，車內的燈都是
    關的，我忘記○○○坐在駕駛座後面還是副駕駛座後面，被告
    乙○○平常開車會戴眼鏡，我對於他的眼鏡樣式無印象，我確
    定○○○有交錢給被告乙○○，被告乙○○交付毒品咖啡包與○○○，
    我沒有在被告乙○○所有的手機內記錄「恐龍19、迷彩59」這
    些字，後來我吃完飯就回家，我坐甲車時都坐在副駕駛座，
    由被告乙○○開車等語明確(見原審1088號卷一第499至502頁)
    。復參以甲車係於110年4月6日下午2時55分許為警攔查，犯
    罪事實欄一、㈡之販售毒品咖啡包之時間為110年4月6日凌晨
    0時38分許，證人丙○○對於「小蜜蜂」成員遭查獲同一日之
    交易毒品情節應記憶深刻；另佐以被告丙○○與被告乙○○間並
    無仇怨糾紛乙情，業經被告丙○○於原審準備程序供述在卷(
    見原審
　　1088號卷一第260頁)，且被告乙○○之前並不認識被告丙○○，
    其係經友人介紹認識被告丙○○才知道要當「小蜜蜂」等情，
    為被告乙○○於原審審理時供述在卷(見原審1088號卷一第165
    至166頁)，而販賣毒品係重罪，乃眾所周知之事，證人丙○○
    亦應明知，當無無端杜撰上情入被告乙○○於此重罪之必要。
　②並有下列證據足以補強佐證被告乙○○販賣毒品與○○○：
　⓵經原審勘驗上開昌平東六路與豐樂路交岔路口110年4月5日之
    監視器錄影畫面，內容略以：（畫面時間：14：56：21～14
    ：57：11）身穿灰色上衣被告乙○○騎乘機車自畫面右方出現
    ，並騎上畫面右方之人行道上，將機車停放至人行道後，（
    畫面時間14：57：12）被告乙○○走至畫面中右邊路邊停放車
    輛之自由畫面下方往上數之第四輛深色自小客車（下稱丙車
    ），被告乙○○打開丙車之左邊車門，因監視器角度關係無法
    辨識係駕駛座或後座車門，（畫面時間14：59：03）有兩人
    打開車門下丙車，兩人走在畫面右邊的人行道上，至十字路
    口時可看出是一名身穿白色上衣之男子，及黑色裙裝之女子
    往畫面右邊走等情；原審再勘驗上開交岔路口110年4月6日
    凌晨之監視器錄影畫面，內容略以：（畫面時間：03：26：
    26～03：28：42）有一深色自小客車（下稱丁車）自畫面右
    方駛出並轉至畫面右邊，後停至畫面右邊路邊，有一男子（
    深色人影）走來出現在丁車左側上丁車，（畫面時間：03：
    28：43）被告乙○○（身穿淺色上衣；畫面中為白色身影）出
    現在丁車右邊，被告乙○○走在畫面右邊人行道上，（畫面時
    間：03：29：10）丁車車燈亮起並往前駛離，因監視器角度
    及光線關係，無法辨識被告乙○○走至何處；(畫面時間：03
    ：30：45～03：31：03）畫面右方之人行道上有一機車車燈
    亮起並啟動，係被告乙○○騎乘該機車並往畫面右方駛去並消
    失在畫面中等情，此有原審110年11月15日勘驗筆錄及上開
    交岔路口監視器錄影畫面截圖在卷可稽(見原審1972號卷第8
    1至82頁、第93至103頁；原審1088號卷二第35至39頁)。復
    參以被告乙○○所騎乘之前開機車係於110年4月5日下午5時許
    停在上開交岔路口之路邊，為被告乙○○所不爭執(見原審108
    8號卷二第83頁)，且有前開機車停於該路口之警方蒐證照片
    在卷可參(見原審1088號卷二第40頁)，足認被告乙○○於110
    年4月5日下午3時許確實有上班，而於同年4月6日凌晨3時30
    分許下班。
　⓶又甲車有於110年月4月6日凌晨0時38分許，駛至臺中市北屯
    區○○○路4段105號前，證人○○○等候甲車前來，證人○○○走向
    甲車，坐上甲車後座，證人下車返回住處，甲車駛離等情，
    此有證人○○○住處之監視器錄影畫面截圖在卷可佐(見五分局
    警卷第405至410頁)。此外，甲車於110年4月6日凌晨3時12
    分許，駛至臺中市○○區○○路0段000巷00號附近，被告丙○○下
    車，甲車駛離，被告丙○○返家行經其當時位於臺中市○○區○○
    路0段000巷00號11樓之2之居處樓下、停車場車道、搭乘電
    梯等情，業經證人即松安派出所員警○○○於原審審理時證述
    明確（見原審1088號卷二第69至76頁），且有被告丙○○上址
    居處之監視器錄影畫面、被告丙○○上址居處附近監視器位置
    照片及附近照片在卷可參(見五分局警卷第411至415頁；原
    審1088號卷二第35至39頁、第135至139頁)。復參以深色自
    小客車(即甲車)於110年4月6日凌晨3時26分許，駛至上開昌
    平東六路與豐樂路交岔路口，被告乙○○出現在該車旁後，走
    至人行道騎乘機車離去等情，業如上述，足認被告乙○○於11
    0年4月5日下午3時許上班後，且確有於同年4月5日晚間某時
    許搭載被告丙○○，並於同年4月6日凌晨0時38分許，駛至證
    人○○○之前揭住處交易毒品後，於同年4月6日凌晨3時12分許
    ，搭載被告丙○○返回上址住處後，再於同年4月6日凌晨3時2
    6分許，駕駛甲車至上開交岔路口與被告丁○○交接下班，是
    以證人丙○○上開證述之內容核與前揭客觀事證相符。
　⓷從而，上開證據足以作為被告販賣毒品與證人○○○之補強證據
    ，益徵證人丙○○於原審審理時，所為被告乙○○於110年4月6
    日凌晨0時38分許，與證人○○○交易毒品咖啡包之情節等證述
    之內容堪予採信。
　③雖證人○○○於原審審理時證稱：110年4月6日凌晨交易時，我
    記得車上只有1個人，駕駛人有戴黑框眼鏡，比較像丙○○，
    我對於在庭的被告乙○○沒印象等語。然而，證人○○○於該日
    凌晨0時38分許，坐上甲車購買毒品時，該處光線昏暗，且
    證人○○○坐上甲車交易時，車內燈係呈關閉狀態乙節，業經
    證人○○○、丙○○於原審審理時證述明確(見原審1088號卷一第
    452頁、第499頁)。復參以證人○○○於原審審理時證稱：當日
    凌晨0時38分許，附近暗暗的，我進入後座，有將車門關起
    來，車內的燈就暗了，我將錢交給駕駛座之人，那個人直接
    把兩包毒品咖啡包交給我，我記得那個人有戴黑框眼鏡，比
    較像當庭的丙○○，因為我上車沒有很久，很快就下車，我忘
    記有沒有與那個人對話，警方訊問我時有問是否記得大概長
    什麼樣子，實際上我有點忘記了，也忘記當初怎麼跟警方描
    述前來交易毒品駕駛者之外型了，我忘記自己從哪個車門上
    車，也忘記自己坐在副駕駛座還是駕駛座正後方，副駕駛座
    那邊有沒有人我沒有注意，就是上車錢給司機，拿了毒品咖
    啡包就下車，我不會特別去注意，應該1分鐘以內就完成交
    易，因此我沒時間注意車上有無其他人，而且車內昏暗也不
    會特別去注意副駕駛座有沒有人等語(見原審1088號卷一第4
    51至465頁)。依證人○○○上開證述，足認證人○○○係將錢交給
    駕駛座之人，而該人即直接把兩包毒品咖啡包交給證人○○○
    ，又依前開證人○○○警員之證述及監視器錄影畫面顯示，販
    賣毒品與證人○○○之甲車確於110年4月6日凌晨3時12分先駛
    至臺中市○○區 ○○路0段000巷00號附近讓被告丙○○下車返家
    ，之後被告乙○○再於同日凌晨3時26分許，駕駛甲車至上開
    交岔路口 與被告丁○○交接下班，已如前述（詳理由欄貳、
    二、㈡、⑵、②、⓶所示），足認當日駕駛甲車之人確係被告乙○○，而非被告丙○○，是以販賣毒品與證人○○○之人及向證人○○○收取購毒價金之人應係被告乙○○無訛。復佐以前揭證人○○○上址住處之監視器截圖，證人○○○走向甲車再走回上址住處
    前廊僅約2分鐘(見五分局警卷第405至410頁)，足見證人○○○
    坐上甲車交易毒品咖啡包之時間約在1分鐘以內即完成交易
    下車，十分短暫，證人○○○甚至連其有無販毒者對話都已無
    記憶，足認其與交付毒品者接觸之時間頗短，此與販毒為重
    罪，一般販毒者均儘量在最短之時間完成毒品交易，再以最
    快之速度離開現場，以免為警查獲，再證人○○○與販毒者之
    前並不熟識，之間並無特別交談，且交易地點、車內均光線
    昏暗，其又係自後座角度看前座之人，則證人○○○能否清楚
    記憶交付毒品者之長相，已非無疑。又證人○○○係於夜間坐
    上他人自用小客車交易毒品，不排除其於交易時心情慌張不
    安之可能，並有不低之椅背阻擋視線，而未注意副駕駛座是
    否有其他人在，況證人○○○亦自承其並未特別注意副駕駛座
    有無其他人在場，是以其此部分之記憶是否可信實非無疑。
    再觀諸證人○○○前揭指認，係以當庭被告丙○○有戴黑框眼鏡
    較像當初交付毒品者，惟被告乙○○於騎車或開車時會戴眼鏡
    乙節，業經證人丙○○、丁○○證述在卷，被告乙○○亦表示自己
    近視100多度等語(見原審1088號卷一第500、513頁)，是尚
    難僅憑證人○○○單以黑框眼鏡作為辨識標準之指認即為有利
    被告乙○○之認定。退萬步言，被告乙○○為夜班「小蜜蜂」，
    而○○○於110年4月6日上午9時15分傳送購毒訊息，並於同日
    時48分購得毒品，此時段即屬擔任本案夜班「小蜜蜂」之人
    應負責販毒，而被告丙○○則係擔任「倉管」與「黑哥」聯繫
    補充毒品及對帳事宜，是以縱該販毒集團之被告丙○○與乙○○
    該時同在車上，而由夜班「小蜜蜂」即被告乙○○委由被告丙○○交付毒品與○○○，並收取毒品價金，亦無礙被告乙○○與丙○○共犯販賣毒品犯行。
　④查，心理學史上最知名的實驗之一「看不見的大猩猩」打破
    了「眼見為真」這個信念，告訴我們：即使最明顯的資訊也
    會被我們漏掉。當大腦的注意力資源被占據時，人們會忽略
    發生在眼前的事件，就算它明顯如一隻大猩猩！在當今生活
    中的「大猩猩」更是無處不在。而本案證人○○○坐上甲車後
    座後約在1分鐘以內即完成毒品交易下車，交易過程務必快
    速，以求在最短暫之時間完成毒品交易，避免為警查獲，是
    以證人○○○上車後即全心專注於與販毒者購買毒品，故其大
    腦之注意力資源已完全被眼前最重要且有遭警查獲危險之交
    易毒品行為所占據，眼前縱有明顯如「一隻大猩猩」亦有相
    當大之比例為人們所忽略，更何況本案交易地點、車內均光
    線昏暗，其又係自後座角度看前座之人，並有不低之椅背阻
    擋視線，故有時亦會發生有人一坐上車後座即與駕駛人聊起
    私事，聊了許久始因右前座之人發出聲音，而驚覺原來尚有
    他人坐在右前座之尷尬情形，故證人○○○未能知悉右前座是
    否坐有其他人，本即甚有可能發生之事，而無何不合常理之
    處。
　⑤綜上所述，被告乙○○空言否認有於110年4月6日凌晨與被告丙○○相約吃宵夜，且未於同日凌晨0時38分許，與被告丙○○共
    同販賣毒品咖啡包予證人○○○，並辯稱那天其回雲林云云，
    然其所辯核與前揭勘驗筆錄內容、前揭各處之監視器錄影畫
    面截圖均不相符，是以被告乙○○上開所辯顯係事後卸責之詞
    ，委無足採。
  ㈢按販賣毒品係違法行為，非可公然為之，且毒品可任意分裝
    、增減份量、調整純度，其價格並隨時依交易雙方之關係、
    資力、需求量、對行情之認知、來源是否充裕、查緝是否嚴
    緊、購買者被查獲時供出來源之風險評估等因素而變動，既
    無公定價格，亦無法一概而論；因而販賣之利得，除經坦承
    犯行，或帳冊價量均臻明確外，委難察得實情。然衡以毒品
    價格昂貴且不易取得，其販賣行為涉及重罪，並為治安機關
    所嚴加查緝，若販賣毒品之人無利可圖，應無冒著被查獲之
    風險而平白攜帶毒品往返送交他人、自曝於險之理，故販賣
    毒品之人有從中賺取價差或量差而牟利之意圖及事實，應屬
    合理認定。從而對於有償之毒品交易，除別有事證足認係按
    同一價格轉讓、確未牟利者外，如僅以未確切查得販賣毒品
    賺取之價差或量差，即認定非法販賣之事證不足，將導致知
    過坦承之人面臨重罪，飾詞否認之人，反而僥倖得逞，將失
    情理之平（最高法院107年度台上字第140號判決意旨參照）
    。經查，被告丙○○、丁○○、乙○○於本案行為時係智識正常之
    人，對於毒品交易屬犯罪行為當知之甚稔，參以被告丙○○每
    日可獲薪資700元，而擔任「小蜜蜂」販賣毒品者，每販賣
    毒品咖啡包1包即可從中抽取100元之報酬，而每販賣愷他命
    1包即可從中抽取200元之報酬，每日下班前先抽取可獲之報
    酬等情，業經被告丙○○、丁○○於原審準備程序供陳明確(見
    原審1088號卷一第261至264)，堪認被告丙○○、丁○○、乙○○
    顯均係基於營利之意圖，而為上開販毒犯行無訛。
  ㈣被告雖請求再次傳訊證人○○○到庭證述證人進入車內後視時是
    否清楚，能否看見副駕駛座，並請證人回憶當天購毒時之車
    內狀況，確認車上是一人或兩人，是否有無法注意到副駕駛
    座有無乘客之可能，並確認坐於駕駛座之交易者是何人等情
    。惟證人○○○已於原審時到庭就其所記憶當日毒品交易情形
    證述在卷，至於證人○○○當時所未注意之事自無從再要求其
    憑空猜測而為證述，本院認本件此部分被告乙○○犯行事證已
    明，無再次傳訊證人○○○之必要，附此敘明。
　㈤綜上所述，被告乙○○上開所辯顯係事後卸責之詞，不足採信
    。本案事證已臻明確，被告丙○○、丁○○上開參與犯罪組織、
    販賣第三級毒品、販賣第三級毒品而混合二種以上毒品犯行
    及被告乙○○參與犯罪組織、販賣第三級毒品而混合二種以上
    毒品犯行均堪認定，應依法予以論罪科刑。
三、論罪部分：　
  ㈠依本案情節及卷內證據可知，被告丙○○、丁○○、乙○○3人所參
    與之本案販毒集團，其成員已逾三人以上，且渠等係透過微
    信暱稱「蠟筆」向不特定人散布販賣毒品訊息，由被告丙○○
    擔任「倉管」，負責與「黑哥」聯繫補充毒品及對帳事宜；
    被告丁○○與乙○○則均擔任「小蜜蜂」之工作，藉以完成毒品
    交易，足徵本案販毒集團計畫縝密、分工精細，實須投入相
    當成本及時間，方能如此為之，顯非為立即實施犯罪而隨意
    組成，故本案販毒集團屬三人以上以實施販賣毒品罪（均屬
    最重本刑逾五年有期徒刑之刑之罪）所組成具有持續性、牟
    利性之有結構性組織無訛。
  ㈡按毒品危害防制條例於109年1月15日修正增定第9條第3項規
    定「犯前5條之罪而混合二種以上之毒品者，適用其中最高
    級別毒品之法定刑，並加重其刑至2分之1」，並於同年7月1
    5日施行。該新增規定，將混合毒品行為依最高級別毒品之
    法定刑加重處罰，主要係以目前毒品查緝實務，施用混合毒
    品之型態日益繁多，且因混合毒品之成分複雜，施用後所造
    成之危險性及致死率均高於施用單一種類者，為加強遏止混
    合毒品之擴散，故予加重其刑。顯然立法者認為在行為人混
    合多種毒品而成新興毒品之情形時，由於產生之新興毒品效
    用更強或更便於施用（如以錠劑或咖啡包等），施用者往往
    在無知情況下濫行使用，更易造成毒品之擴散，並增加使用
    者之危險性，故應針對此等混合型態之新興毒品製造、運輸
    、販賣等行為加重刑責，以遏止混合型新興毒品之氾濫（最
    高法院110年度台上字第521號、第4126號判決意旨參照）。
    又由該新增規定於立法理由中已敘明：「本條第3項所稱之
    混合，係指將二種以上之毒品摻雜調合，無從區分而言（如
    置於同一包裝）。依目前毒品查緝實務，施用混合毒品之型
    態日益繁多，且因混合毒品之成分複雜，施用後所造成之危
    險性及致死率均高於施用單一種類者，為加強遏止混合毒品
    之擴散，爰增訂第3項，……另本項係屬分則之加重，為另一
    獨立之犯罪型態，如其混合二種以上毒品屬不同級別，應依
    最高級別毒品所定之法定刑，並加重其刑至二分之一，例如
    販賣混合第三級及第四級毒品者，依販賣第三級毒品之法定
    刑處斷，並加重其刑至二分之一；如屬同一級別者，因無從
    比較高低級別，則依各該級別毒品所定之法定刑，加重其刑
    至二分之一」等語，可知立法者係將犯毒品危害防制條例第
    4條至第8條之罪而有混合二種以上毒品之情形，予以結合成
    另一獨立犯罪類型，以與單一種類毒品之犯罪類型區別，並
    予以加重其刑，屬「刑法分則之加重」。本案被告丙○○等3
    人販賣之毒品咖啡包，含有如附表一編號1所示第三級、第
    四級毒品成分，係同一包裝內摻雜調合有2種以上之毒品，
    且被告丙○○、丁○○、乙○○3人為本案販賣毒品犯行時，毒品
    危害防制條例第9條第3項規定業已施行，自有該規定之適用
    。
  ㈢核被告丙○○就犯罪事實欄一、㈠部分所為，係犯組織犯罪防制
    條例第3條第l項後段之參與犯罪組織罪、毒品危害防制條例
    第4條第3項販賣第三級毒品罪；就犯罪事實欄一、㈡至㈣部分
    所為，均係犯毒品危害防制條例第9條第3項、第4條第3項、
    第4項販賣第三級毒品而混合二種以上之毒品罪。被告丁○○
    就犯罪事實欄一、㈠部分所為，係犯組織犯罪防制條例第3條
    第l項後段之參與犯罪組織罪、毒品危害防制條例第4條第3
    項販賣第三級毒品罪；就犯罪事實欄一、㈢至㈣部分所為，均
    係犯毒品危害防制條例第9條第3項、第4條第3項、第4項販
    賣第三級毒品而混合二種以上之毒品罪。被告乙○○就犯罪事
    實欄一、㈡部分所為，係犯組織犯罪防制條例第3條第l項後
    段之參與犯罪組織罪、毒品危害防制條例第9條第3項、第4
    條第3項、第4項販賣第三級毒品而混合二種以上之毒品罪。
    被告乙○○、丁○○、丙○○等人意圖販賣而持有如附表一所示毒
    品之低度行為，應為其等販賣之高度行為所吸收，均不另論
    罪。
  ㈣被告丙○○、丁○○及「黑哥」就犯罪事實欄一、㈠所示販賣第三
    級毒品犯行；被告丙○○、乙○○及「黑哥」就犯罪事實欄一、
    ㈡所示販賣第三級毒品而混合二種以上之毒品犯行；被告丙○○、丁○○及「黑哥」就犯罪事實欄一、㈢、㈣所示販賣第三級
    毒品而混合二種以上之毒品犯行，各均有犯意聯絡及行為分
    擔，均為共同正犯。
  ㈤次按行為人以一參與詐欺犯罪組織，並分工加重詐欺行為，
    同時觸犯參與犯罪組織罪及加重詐欺取財罪，雖其參與犯罪
    組織之時、地與加重詐欺取財之時、地，在自然意義上非完
    全一致，然二者仍有部分合致，且犯罪目的單一，依一般社
    會通念，認應評價為一罪方符合刑罰公平原則，應屬想像競
    合犯，如予數罪併罰，反有過度評價之疑，實與人民法律感
    情不相契合。又基於無責任即無刑罰原則，責任之評價與法
    益之維護息息相關，對同一法益侵害為雙重評價，為過度評
    價；對法益之侵害未予評價，則評價不足，均為所禁。刑罰
    要求適度之評價，俾對法益之侵害為正當之維護。因此，加
    重詐欺罪係侵害個人財產法益之犯罪，其罪數計算，以被害
    人數、被害次數之多寡，決定其犯罪之罪數；核與參與犯罪
    組織罪之侵害社會法益，因應以行為人所侵害之社會全體利
    益為準據，認定係成立一個犯罪行為，有所不同。是以倘若
    行為人於參與犯罪組織之繼續中，先後加重詐欺數人財物，
    因行為人僅為一參與組織行為，侵害一社會法益，應僅就首
    次犯行論以參與犯罪組織罪及加重詐欺罪之想像競合犯，而
    其後之犯行，乃為其參與組織之繼續行為，為避免重複評價
    ，當無從將一參與犯罪組織行為割裂再另論一參與犯罪組織
    罪，而與其後所犯加重詐欺罪從一重論處之餘地（最高法院
    107年度台上字第1066號判決意旨參照）。又上開判決雖係
    以參與詐欺犯罪組織後實施加重詐欺取財罪作為論述基礎，
    惟避免對於同一不法要素予以過度評價之想像競合犯規定，
    不論於何種犯罪類型均應一體適用，方能貫徹刑法上之公平
    原則，是就參與販毒犯罪組織後實施販賣毒品相關罪名之刑
    法評價，亦應得援用上開判決意旨而為認定。基此，本案被
    告丙○○、丁○○之參與犯罪組織行為及販賣第三級毒品行為間
    ，被告乙○○之參與犯罪組織行為及販賣第三級毒品而混合二
    種以上之毒品犯行間，因主觀上均係以販賣毒品以營利為最
    終目的，具有行為局部之同一性，依一般社會通念，均應評
    價為法律概念之一行為，方符刑罰公平原則，而依卷內起訴
    資料所示，被告丙○○、丁○○、乙○○於加入本案販毒集團後，
    被告丙○○、丁○○有實施犯罪事實欄一、㈠所示之販賣第三級
    毒品犯行；被告乙○○有實施犯罪事實欄一、㈡所示之販賣第
    三級毒品而混合二種以上之毒品犯行，應認犯罪事實欄一、
    ㈠所示之販賣第三級毒品犯行係被告丙○○、丁○○加入本案販
    毒集團實施之首次犯行，犯罪事實欄一、㈡所示之販賣第三
    級毒品而混合二種以上之毒品犯行則係被告乙○○加入本案販
    毒集團實施之首次犯行，揆諸前揭說明，就此部分應就本案
    被告丙○○、丁○○、乙○○3人分別論以法律上一行為同時觸犯
    參與犯罪組織罪、販賣第三級毒品罪或販賣第三級毒品而混
    合二種以上之毒品罪之想像競合犯，依刑法第55條前段之規
    定，被告丙○○、丁○○部分應從一重之販賣第三級毒品罪處斷
    ，被告乙○○部分應從一重之販賣販賣第三級毒品而混合二種
    以上之毒品罪處斷。又公訴意旨固未引用被告丙○○、丁○○、
    乙○○3人涉犯組織犯罪防制條例第3條第l項後段之參與犯罪
    組織罪，惟起訴書及追加起訴書之犯罪事實中均已載明被告
    丙○○、丁○○、乙○○3人加入「黑哥」所屬之販毒集團，並業
    經原審及本院告知被告丙○○、丁○○、乙○○3人此部分涉犯罪
    名（見原審1088號卷一第448頁；本院574號卷第326頁），
    無礙被告丙○○、丁○○、乙○○3人訴訟上防禦權之行使，法院
    自應併予審究。
  ㈥被告丙○○所為上開1次販賣第三級毒品罪、3次販賣第三級毒
    品而混合二種以上之毒品罪；被告丁○○所為上開1次販賣第
    三級毒品罪、2次販賣第三級毒品而混合二種以上之毒品罪
    ，均犯意各別，行為互殊，各應予以分論併罰。
  ㈦又臺灣臺中地方檢察署檢察官以110年度偵字第19051號、第2
    2851號移送併辦部分，與本件提起公訴即犯罪事實欄一、㈢
    、㈣部分，為同一事實，本院自應併予審理，附此敘明。
 ㈧復按犯第4條至第8條之罪於偵查及歷次審判均自白者，減輕其
    刑，毒品危害防制條例第17條第2項定有明文。經查：
　⒈被告丙○○對於上開犯罪事實，於110年5月6日警詢、偵訊、原
    審及本院準備程序與審理時均自白犯罪(見偵13178號卷第11
    1至115頁、第129至132頁；原審1088號卷一第257至269頁；
    原審1088號卷二第112至122頁；本院574號卷第227頁、第35
    5至359頁)；被告丁○○對於上開犯罪事實，於110年5月6日警
    詢、偵訊、原審及本院準備程序與審理時均自白犯罪(見偵1
    3179號卷第93至96頁、第111至112頁；原審1088號卷一第25
    7至269頁；原審1088號卷二第112至122頁；本院574號卷第2
    27至228頁、第355至361頁)，是以被告丙○○、丁○○2人所犯
    上開販賣毒品罪均應依毒品危害防制條例第17條第2項之規
    定，減輕其刑。
　⒉被告乙○○於警詢、偵訊、原審及本院準備程序及審理時均否
    認犯行，並以前詞置辯，核與毒品危害防制條例第17條第2
    項之規定有間，自無從依該條之規定減輕其刑。
  ㈨再按想像競合犯之處斷刑，本質上係「刑之合併」。其所謂
    從一重處斷，乃將想像競合犯組成之評價上數罪，合併為科
    刑一罪，其所對應之刑罰，亦合併其評價上數罪之數法定刑
    ，而為一個處斷刑。易言之，想像競合犯侵害數法益者皆成
    立犯罪，論罪時必須輕、重罪併舉論述，同時宣告所犯各罪
    名，包括各罪有無加重、減免其刑之情形，亦應說明論列，
    量刑時併衡酌輕罪部分量刑事由，評價始為充足，然後依刑
    法第55條前段規定「從一重處斷」，非謂對於其餘各罪可置
    而不論。因此，法院決定處斷刑時，雖以其中最重罪名之法
    定刑，做為裁量之準據，惟於裁量其輕重時，仍應將輕罪合
    併評價在內（最高法院108年度台上字第4405號、第4408號
    判決意旨參照）。又按參與犯罪組織情節輕微者，得減輕或
    免除其刑；犯參與犯罪組織罪，於偵查及審判中均自白者，
    減輕其刑，組織犯罪防制條例第3條第1項但書、第8條第1項
    後段可資參照。經查，被告丙○○參與本案販毒集團後，係擔
    任「倉管」工作，被告丁○○、乙○○則擔任「小蜜蜂」之工作
    ，而該等工作就本案販毒集團完成販毒行為，實屬不可或缺
    之角色，自難認被告丙○○、丁○○、乙○○3人參與本案販毒集
    團有何情節輕微之處，當無組織犯罪防制條例第3條第1項但
    書減免其刑規定之適用。又被告丙○○、丁○○固就其參與本案
    販毒集團之犯行，於偵查、原審及本院審理中均坦承不諱，
    然依前揭說明，上開所為被告丙○○、丁○○2人均已從一重論
    處販賣第三級毒品罪，就此想像競合輕罪得減刑部分，法院
    於依刑法第57條量刑時予以一併審酌。
  ㈩辯護人雖請求法院考量本案被告丙○○、丁○○2人所為販毒犯行
    之犯罪情節、犯後態度、素行、學歷、生活及家庭狀況等情
    ，就被告丙○○、丁○○所為本案販毒犯行依刑法第59條之規定
    酌減其刑，惟按刑法第59條所謂「犯罪之情狀可憫恕」，係
    指審酌刑法第57條各款所列事項以及其他一切與犯罪有關之
    情狀之結果，認其犯罪足堪憫恕者而言，必須犯罪另有特殊
    之原因與環境等，因在客觀上顯然足以引起一般同情，認為
    縱予宣告法定最低度刑猶嫌過重者，始有其適用（最高法院
    102年度台上字第870號判決要旨參照）。經查，被告丙○○、
    丁○○所涉販賣第三級毒品、販賣第三級毒品而混合二種以上
    之毒品犯行，已將販賣毒品之流程如同叫FoodPanda 或Uber
     Eats 外送一樣地簡單、方便與迅速，使毒品之流通更為快
    速且暢行無阻，將對國民健康、社會治安產生更大之不良影
    響，且於本案中經警扣得之毒品咖啡包高達78包及愷他命13
    包又1罐，數量非微，犯罪情節難認輕微，參以被告丙○○、
    丁○○所為販毒犯行之刑度，依前揭偵審自白減刑規定減輕後
    ，其最低度刑已減為有期徒刑3年6月、3年7月，是本院綜合
    包括辯護人所執上開事由等一切情狀，認本案被告丙○○、丁○○所為販毒犯行並無足堪憫恕而縱予宣告前揭減輕後最低度
    刑猶嫌過重之情形，爰均無從依刑法第59條之規定酌減其刑
    。
四、駁回上訴部分（即被告丁○○附表三編號1部分及附表三編號3
    、4科刑部分暨被告丙○○部分）：　　
　　原審經調查結果，以被告丙○○就犯罪事實欄一、㈠所示
　　參與犯罪組織、販賣第三級毒品犯行；犯罪事實欄一、㈡至㈣
    所示販賣第三級毒品而混合二種以上之毒品犯行；被告丁○○
    就犯罪事實欄一、㈠所示參與犯罪組織、販賣第三級毒品犯
    行；就犯罪事實欄一、㈢至㈣所示販賣第三級毒品而混合二種
    以上之毒品犯行事證明確，適用刑事訴訟法第299條第1項前
    段，組織犯罪防制條例第3條第1項後段，毒品危害防制條例
    第9條第3項、第4條第3項、第4項、第17條第2項、第19條第
    1項，刑法第11條、第28條、第55條、第51條第5款、第38條
    第1項、第38條之1第1項前段、第3項等規定，並以行為人之
    責任為基礎，審酌被告丙○○、丁○○2人尚值青壯，不思依循
    正途獲取所需，明知毒品不僅戕害施用者之生理及心理健康
    ，且施用者為購買毒品以解除毒癮，往往不惜耗費鉅資，以
    致散盡家財連累家人，甚或鋌而走險實施財產犯罪，危害社
    會治安，竟仍為一己私利，無視國家杜絕毒品之禁令而加入
    本案販毒集團，被告丙○○擔任完成毒品交易行為所需之「倉
    管」角色分工、被告丁○○則擔任「小蜜蜂」，並分別實施如
    犯罪事實欄一所示之販賣毒品行為，實屬不該。惟考量被告
    丙○○、丁○○坦承犯行，復斟酌被告丁○○未曾因刑事案件經法
    院論罪科刑，素行尚可，被告丙○○現因另案販賣第三級毒品
    犯行入監執行中，有臺灣高等法院被告前案紀錄表附卷可佐
    ，以及被告丙○○、丁○○2人之犯罪動機、目的、手段及情節
    、各自在本案販毒集團之角色分工、本案販賣毒品之數量、
    次數、金額及實際分得報酬，以及被告丙○○、丁○○於原審審
    理時自陳之智識程度、職業及家庭生活與經濟狀況（見原審
    1088號卷二第170頁）等一切情狀，分別量處如附表三編號1
    至4所示之刑，並本於罪責相當性之要求，在刑罰內、外部
    性界限範圍內，就本案整體犯罪之非難評價、各行為彼此間
    之偶發性、各行為所侵害法益之專屬性或同一性予以綜合判
    斷，暨斟酌被告丙○○、丁○○犯罪行為之不法與罪責程度、責
    任非難重複之程度，爰依法依序酌定被告丙○○、丁○○之應執
    行刑有期徒刑5年2月、4年，以資懲儆。並敘明：按司法院
    大法官會議甫於110年12月10日做成釋字第812號解釋文：「
    106年4月19日修正公布之組織犯罪防制條例第3條第3項規定
    ：『犯第1項之罪者，應於刑之執行前，令入勞動場所，強制
    工作，其期間為3年。』(嗣107年1月3日修正公布第3條，但
    本項並未修正)就受處分人之人身自由所為限制，違反憲法
    比例原則及憲法明顯區隔原則之要求，與憲法第8條保障人
    身自由之意旨不符，應自本解釋公布之日起失其效力。」準
    此，本案被告丙○○、丁○○2人所犯組織犯罪防制條例第3條第
    1項後段之參與犯罪組織罪，即無依同條第3項規定宣告刑前
    強制工作之餘地。經核原判決就被告丙○○、丁○○2人上開犯
    行認事用法核無不當，量刑亦屬妥適，應予維持。
五、撤銷改判（被告乙○○附表三編號2有罪部分及被告丁○○附表
    三編號3、4沒收暨就扣案之犯罪所得5萬2千元不予沒收部分
    ）之理由：
　　原審審理結果，以被告乙○○附表三編號2參與犯罪組織 及販
    賣第三級毒品而混合二種以上之毒品犯行事證明確，予以論
    罪科刑；另就被告丁○○附表三編號3、4之犯罪所得各1200元
    均以扣案如附表二編號3之現金54400元內予以沒收及就剩餘
    之5萬2,000元以尚乏證據證明與本案販賣毒品犯行相關，而
    不予宣告沒收，固非無見。惟查：
　㈠按組織犯罪防制條例第12條第1項中段之規定明文排除一般證
    人於警詢陳述之證據能力，是以證人丙○○、丁○○於警詢之證
    述對於被告乙○○參與犯罪組織犯行即絕對不具證據能力，不
    得採為判決之基礎。惟原判決就被告乙○○參與犯罪組織犯行
    部分，以證人丙○○、丁○○2人於警詢之證述作為認定被告乙○○參與犯罪組織之證據，自有違誤。　
　㈡原判決依被告丙○○、丁○○等人之陳述或證述，於犯罪事實欄
    一、㈢、㈣均認定被告丁○○因此各獲得200元之報酬，其餘價
    金則於當日下班時交接予被告乙○○等情，可知被告丁○○於11
    0年4月6日下午2時45分下班將毒品、販毒所得價金、工作手
    機及自用小客車交接與被告乙○○時，即已將其各該次之報酬
    200元（共計400元）先予扣除後，再將其他販毒餘款交接給
    被告乙○○，是以警方於同日下午2時55分，在臺中市昌平東
    六路與豐樂路交岔路口攔查由被告乙○○所駕駛之甲車，並在
    該車上搜得現金5萬4,400元即已不包含被告丁○○於犯罪事實
    欄一、㈢、㈣所應取得之報酬各200元（共400元），是以原判
    決就被告丁○○附表三編號3、4之犯罪所得各1,200元均以扣
    案如附表二編號3之現金5萬4,400元內予以沒收，自有未洽
    。
　㈢次按犯組織犯罪防制條例第3條之罪者，對於參加組織後取得
    之財產，未能證明合法來源者，除應發還被害人者外，應予
    沒收。此觀同條例第7條第2項、第1項之規定甚明。依其立
    法理由載述：參加犯罪組織後所得之財產應以無法證明為合
    法所得者為限，將參加組織後取得之財產採取舉證責任之轉
    換，在無法證明財產為合法來源之情況下，予以沒收等語。
    可知關於行為人參加犯罪組織後取得之財產，係以其無法證
    明財產為合法來源之情況下，為沒收前提要件，此非由代表
    國家之檢察官負舉證責任，而係由參與犯罪組織之犯罪行為
    人負舉證責任，其無法證明為合法所得時，即應承擔財產被
    沒收之危險。犯罪行為人對於參與犯罪組織後所取得之財產
    ，未能證明財產為合法來源時，即應予沒收。又刑法有關沒
    收之規定於104年12月30日修正公布，並自105年7月1日施行
    。而組織犯罪防制條例第7條有關財產沒收之特別規定亦於
    同年7月20日配合修正（刪除追繳、追徵價額等規定）公布
    施行，非屬刑法施行法第10條之3第2項所定不再適用之情形
    ，自應優先適用。另刑法第55條想像競合犯之規定，行為人
    所犯數罪係成立實質競合，自應對行為人所犯各罪，均予評
    價，始屬適當。換言之，想像競合犯本質上為數罪，各罪所
    規定之刑罰、沒收及保安處分等相關法律效果，自應一併適
    用。再者，想像競合犯係一行為觸犯數罪名，為避免對同一
    行為過度及重複評價，刑法第55條前段規定「從一重處斷」
    。而刑法僅就刑罰之主刑，定有輕重比較標準，因此上揭「
    從一重處斷」，僅限於「主刑」，法院應於較重罪名之法定
    刑度內，量處適當刑罰。至於輕罪罪名所規定之沒收及保安
    處分，因非屬「主刑」，故與刑法第55條從一重處斷之規定
    無關，自得一併宣告。行為人以一行為觸犯參與犯罪組織罪
    及刑法加重詐欺取財罪，於從一重之加重詐欺取財罪處斷而
    為科刑時，因所犯輕罪（參與犯罪組織罪）之刑罰以外之法
    律效果，即組織犯罪防制條例第7條有關財產沒收之特別規
    定，並未被重罪所吸收，仍應一併適用，尚無法律割裂適用
    問題，併予敘明（最高法院111年度台上字第874號判決意旨
    ）。本件警方於110年4月6日下午2時55分許，在臺中市昌平
    東六路與豐樂路交岔路口攔查由被告乙○○所駕駛之甲車，並
    在該車上搜得現金5萬4,400元，而該現金係被告丁○○於同日
    下午2時45分與被告乙○○交接時，當日即扣除被告丁○○自己
    依約當日所應取得之販毒酬勞後，販毒餘款則直接拿給被告
    乙○○，之後再由被告乙○○將該款項交給被告丙○○，被告丙○○
    再將之交給上手等語（見本院574號卷第225至226頁、第359
    至360頁），是以本案遭扣押之現金5萬4,400 元，即係被告
    丁○○、丙○○、乙○○等人參加犯罪組織後所取得之財產無訛，
    原審未予調查釐清，並為必要之說明及論斷，即遽行認定上
    開現金5萬2,000元（原5萬4,400元扣除附表三編號3、4之犯
    罪所得共2,400元）尚乏證據證明與本案販賣毒品犯行相關
    ，而不予宣告沒收，尚有未洽。
六、關於上訴理由之審酌：
　㈠檢察官上訴意旨略以：參照毒品危害防制條例之販賣第三級
    毒品而混合二種以上之毒品罪之法定刑度，相較於原審判決
    對被告乙○○所處之刑度，實不成比例，亦有違背社會大眾對
    公平正義之最低期待，且不足以收懲戒之效，其犯罪情節、
    惡性與原審量刑既顯不相當，請將原判決撤銷，更為適當合
    法之判決等語。
　㈡被告丙○○上訴意旨略以：被告丙○○所為所生危害尚非鉅大，
    依其販賣之規模而言，應屬小額交易，為毒品供應鏈中最下
    游之散貨賣家，顯非藉此牟取暴利，其犯罪情節相較於販售
    大量鉅額毒品、嚴重危害國人身體健康之大盤交易者或毒梟
    而言，顯屬輕微。再原判決認定被告係依「黑哥」之指示，
    負責補貨、對帳等工作，其本身未對外兜售毒品掌控客源，
    也非毒品供應者，每日領取固定薪資700元，屬聽命行事之
    角色，既非本件販賣毒品之主謀要角，更非屬鉅量鉅額交易
    的大毒梟。衡酌被告丙○○案發時僅21歲，年輕識淺，易受引
    誘，因思慮未周而犯錯，但犯後巳真心悔悟，坦承全部犯行
    ，深有悔意。且被告本性純良，家中尚有高齡祖父及重病的
    父親，非怙惡不赦之人。綜合前開一切情狀為整體之評價，
    應認其犯罪情狀堪值憫恕，在客觀上足以引起一般同情，請
    依刑法第59條之規定酌減其刑。又綜合考量被告前科之關聯
    性、被告所為各行為所侵害法益屬性或同一性、數罪對法益
    侵害之加重效應、罪數所反映之人格特性與犯罪傾向，為綜
    合判斷，自應為較低之非難評價，以實現刑罰權分配之正義
    ，原審對被告所犯數罪定應執行刑為有期徒刑5年2月，應嫌
    過重，請從輕定其應執行等語。
　㈢被告丁○○上訴意旨略以：被告丁○○於偵查及審理中均有自白
    參與犯罪組織部分犯行，符合組織犯罪防制條例第8條第1項
    後段偵審自白之減刑要件，原審漏未依前開規定，予以減輕
    其刑或納入量刑之參考，顯有違誤。又被告丁○○素無前科、
    前從事餐飲業、販賣行為對象僅3人、販賣數量僅各1包愷他
    命、2包毒咖啡包、犯罪所得僅各200元，縱科處販賣第三級
    毒品之之最輕法定本刑，猶有過重，原判決漏未依刑法第59
    條之規定對被告丁○○酌減其刑，顯有違誤。原判決對被告丁○○定應執行刑有期徒刑4年，當有過重而與平等原則、比例
    原則有違，請從輕定執行刑，俾利被告自新等語。
　㈣被告乙○○上訴意旨略以：被告丙○○之陳述明顯前後不一，已
    不足採信，且證人○○○亦明確證稱其根本未看過被告乙○○，
    則本案被告乙○○是否確有販賣毒品咖啡包與○○○顯有疑義。
    再者，原審法院逕自採信具有利害關係之被告丙○○之證述，
    而非毫無利害關係之證人○○○之證詞，顯有末洽，且本案亦
    無其他補強證據足以證明被告乙○○確有販賣毒品咖啡包之行
    為，請鈞院撤銷原判決此部分判決，改諭知被告乙○○無罪等
    語。
　㈤本院查：
　⒈被告丙○○、丁○○2人所為上開販毒犯行並無足堪憫恕而縱予宣
    告前揭減輕後之最低度刑猶嫌過重之情形，自均無從依刑法
    第59條之規定酌減其刑（詳理由欄貳、三、㈩所述）。是以
    原審未依刑法第59條之規定酌減其刑，並無何違誤或未當之
    處，是以被告丙○○、丁○○2人此部分上訴所陳即無足採。　
　⒉原審固未明確載明被告丁○○於偵查及審理中均有自白參與犯
    罪組織部分犯行，符合組織犯罪防制條例第8條第1項後段偵
    審自白之減刑要件，惟原審於量刑審酌中業已載明考量被告
    丁○○坦承犯行，且就被告丁○○附表三編號1所示參與犯罪組
    織及販賣第三級毒品罪，僅量處有期徒刑3年7月，即就販賣
    第三級毒品部分僅量處最低度刑有期徒刑3年6月，並因此次
    販毒為其參與本案販毒犯罪組織後之第一次販賣毒品犯行，
    應論以想像競合犯，而僅酌量加重有期徒刑1月，該加重已
    屬最低度刑，足認原審應已將被告丁○○於偵查及審判中均自
    白參與本案販毒犯罪組織等情予以參酌，故僅加重最低度刑
    有期徒刑1月，是以本院認被告丁○○此部分犯行已無量處更
    低度刑之空間，自無再就被告丁○○此部分犯行量處更低度刑
    之必要。　　
　⒊刑罰之量定，屬法院自由裁量之職權行使，應審酌刑法第57
    條所列各款事由及一切情狀，為酌量輕重之標準，並非漫無
    限制；量刑輕重係屬事實審法院得依職權自由裁量之事項，
    苟已斟酌刑法第57條各款所列情狀而未逾越法定刑度，不得
    遽指為違法；且在同一犯罪事實與情節，如別無其他加重或
    減輕之原因，下級審量定之刑，亦無過重或失輕之不當情形
    ，則上級審法院對下級審法院之職權行使，原則上應予尊重
    （最高法院72年台上字第6696號、75年台上字第7033號判例
    及85年度台上字第2446號判決意旨參照）。原判決認定被告
    丙○○、丁○○所犯上開參與犯罪組織、販賣第三級毒品、販賣
    第三級毒品而混合二種以上之毒品罪，所憑之證據業經詳細
    調查審酌，經核並無違背證據法則及論理法則，且量刑方面
    ，審酌被告丙○○、丁○○、乙○○均明知毒品不僅戕害施用者之
    生理及心理健康，且施用者為購買毒品以解除毒癮，往往不
    惜耗費鉅資，以致散盡家財連累家人，甚或鋌而走險實施財
    產犯罪，危害社會治安，竟仍為一己私利，無視國家杜絕毒
    品之禁令而加入本案販毒集團，被告丙○○擔任完成毒品交易
    行為所需之「倉管」角色分工、被告丁○○、乙○○2人則均擔
    任「小蜜蜂」，並分別實施如犯罪事實欄一所示之販賣毒品
    行為，並考量被告丙○○、丁○○坦承犯行，被告乙○○否認犯行
    ，復斟酌其等之素行、犯罪動機、目的、手段及情節、各自
    在本案販毒集團之角色分工、本案販賣毒品之數量、次數、
    金額及實際分得報酬，以及其等之智識程度、職業及家庭生
    活與經濟狀況等一切情狀，各量處如附表三所示之刑，並無
    被告丙○○、丁○○上訴指摘量刑過重或違反比例、公平原則之
    情形及檢察官上訴指摘原判決就被告乙○○附表三編號2所示
    犯行量刑過輕之情形。原審既已依刑法第57條之規定，審酌
    被告丙○○、丁○○、乙○○上開一切情狀，而於法定刑度內分別
    量處如附表三所示之刑，顯無量刑過重之情形，且被告丙○○
    、丁○○於本院審理時並未再提出其他有利之證據或辯解，而
    檢察官就被告乙○○部分於本院審理時並未再提出其他不利之
    證據，是以被告丙○○、丁○○上訴意旨指摘原判決量刑過重，
    請求從輕量刑云云，及檢察官上訴指摘原判決就被告乙○○部
    分量刑過輕，並請求從重量刑，自均難予採取。
　⒋原審於定應執行刑時，已考量被告丙○○、丁○○2人罪責相當性
    之要求，在刑罰內、外部性界限範圍內，就本案整體犯罪之
    非難評價、各行為彼此間之偶發性、各行為所侵害法益之專
    屬性或同一性予以綜合判斷，暨斟酌被告蔡宗豈、丁○○犯罪
    行為之不法與罪責程度、責任非難重複之程度等總體情狀，
    就被告丁○○所量處之有期徒刑3年7月、3年8月、3年7月（合
    計有期徒刑10年10月）定其應執行刑有期徒刑4年，已給予
    有期徒刑6年10月之折扣，就被告丙○○所量處之有期徒刑3年
    8月、3年9月、3年9月、3年9月（合計有期徒刑14年11月）
    定其應執行刑5年2月，已給予有期徒刑9年9月之折扣，均已
    屬定相當低之執行刑，2人之折扣比例亦均相當，並無獨厚
    何人之情形，並符合法律授予裁量權之目的，實無違背內部
    性界限，尚難因原審所定之執行刑減輕幅度未若被告丙○○、
    丁○○2人主觀上所預期之刑度，即認原審定執行刑有何違法
    或不當，亦無被告丙○○、丁○○2人上訴指摘定執行過重或違
    反比例、公平原則之情形，是以被告丙○○、丁○○2人此部分
    上訴所陳亦均無足採。
  ⒌被告乙○○確有參與本案販賣毒品犯罪組織及與被告丙○○共犯
    附表三編號2所示於110年4月6日凌晨0時38分販賣第三級毒
    品而混合二種以上之毒品之毒品咖啡包與○○○犯行（詳理由
    欄壹、二、㈡、⒉所述），是以被告乙○○此部分上訴所陳並無
    足採。 
　⒍綜上所述，本案檢察官及被告丙○○、丁○○、乙○○上訴意旨所
    陳均無足採，且檢察官在本院並未提出其他不利被告乙○○之
    證據，而被告丙○○、丁○○、乙○○及其等辯護人在本院並未提
    出其他有利被告之證據或辯解，惟原判決就被告乙○○附表三
    編號2部分及被告丁○○附表三編號3、4沒收暨就扣案之5萬2,
    000元部分未予宣告沒收既有前開未洽之處，自應由本院將
    原判決該等部分予以撤銷改判，至於其他部分因其等上訴均
    無理由，應予以駁回其等之上訴。
七、自為判決之科刑及審酌之理由（被告乙○○附表三編號2部分
    ）：
　㈠爰以行為人之責任為基礎，審酌被告乙○○尚值青壯，不思依
    循正途獲取所需，明知毒品不僅戕害施用者之生理及心理健
    康，且施用者為購買毒品以解除毒癮，往往不惜耗費鉅資，
    以致散盡家財連累家人，甚或鋌而走險實施財產犯罪，危害
    社會治安，竟仍為一己私利，無視國家杜絕毒品之禁令而加
    入本案販毒集團，擔任「小蜜蜂」，並實施如犯罪事實欄一
    、㈡所示之販賣毒品行為，實屬不該。並考量被告乙○○犯後
    均否認犯行，及其犯罪動機、目的、手段及情節、在本案販
    毒集團之角色分工、本案販賣毒品之數量、金額及實際分得
    之報酬，以及被告自陳之智識程度、職業及家活生活與經濟
    狀況（見原審1088號卷二第170頁）等一切情狀，量處如附
    表三編號2所示之刑，以資懲儆。
  ㈡按司法院大法官會議甫於110年12月10日做成釋字第812號解
    釋文：「106年4月19日修正公布之組織犯罪防制條例第3條
    第3項規定：『犯第1項之罪者，應於刑之執行前，令入勞動
    場所，強制工作，其期間為3年。』(嗣107年1月3日修正公布
    第3條，但本項並未修正)就受處分人之人身自由所為限制，
    違反憲法比例原則及憲法明顯區隔原則之要求，與憲法第8
    條保障人身自由之意旨不符，應自本解釋公布之日起失其效
    力。」準此，本案被告乙○○所犯組織犯罪防制條例第3條第1
    項後段之參與犯罪組織罪，即無依同條第3項之規定宣告刑
    前強制工作之餘地。
八、關於沒收部分：
　㈠按違禁物，不問屬於犯罪行為人與否，沒收之，刑法第38條
    第1項定有明文。次按依毒品危害防制條例第18條第1項中段
    應沒入銷燬之毒品，專指查獲持有之第三、四級毒品而言；
    倘係查獲製造、運輸、販賣、意圖販賣而持有、以非法方法
    使人施用、引誘他人施用或轉讓第三、四級毒品，既屬同條
    例相關法條明文規定處罰之犯罪行為，即非該條項應依行政
    程序沒入銷燬之範圍；又同條例對於查獲之製造、運輸、販
    賣、意圖販賣而持有、以非法方法使人施用、引誘他人施用
    及轉讓第三、四級毒品之沒收，並無特別規定，如其行為已
    構成犯罪，則該毒品即屬不受法律保護之違禁物，仍應回歸
    刑法之適用（最高法院100年度台上字第882號判決意旨參照
    ）。又按以營利為目的販入毒品，經多次販賣後，持有剩餘
    毒品被查獲者，其各次販賣毒品行為如併合處罰，該持有剩
    餘毒品之低度行為，應僅為最後一次販賣毒品之高度行為所
    吸收，不另論罪。故就該查獲之剩餘毒品，祗能於最後一次
    之販賣毒品罪宣告沒收銷燬，不得於各次販賣毒品罪均宣告
    沒收銷燬（最高法院105年度台上字第2174號判決意旨參照
    ）。查，扣案如附表一編號1至4所示之毒品咖啡包及愷他命
    ，經送驗後，分別檢出如附表「毒品種類」欄所示之第三級
    、第四級毒品成分，有附表一備註欄所示之鑑定書在卷可稽
    ，均屬違禁物。復參以扣案之如附表一編號1至4所示之毒品
    咖啡包及愷他命係被告丙○○聯繫「黑哥」安排補充在甲車內
    ，讓被告丁○○、乙○○輪班販售，被告丁○○於110年4月6日下
    午2時45分許甫清點毒品數量交接予被告乙○○，被告乙○○即
    於同日下午2時55分許為警攔查，業如前述，斯時甲車內扣
    案如附表一編號1至4所示之毒品咖啡包及愷他命為被告丁○○
    於110年4月6日日班販賣後所剩餘之毒品，爰依刑法第38條
    第1項之規定，於被告丁○○所犯如附表三編號4所示該犯行項
    下諭知沒收銷燬之。上揭毒品咖啡包及愷他命之包裝袋因直
    接包覆該毒品，其上顯留有該毒品之殘渣，衡情自難與之析
    離，當應整體視之為毒品，均併予宣告沒收，至鑑驗耗損之
    毒品既已滅失，自皆無庸為沒收之諭知。
  ㈡次按犯毒品危害防制條例第4條之罪者，其供犯罪所用之物，
    不問屬於犯罪行為人與否，均沒收之，同條例第19條第1項
    定有明文。查扣案如附表二編號1所示之手機1支，係被告乙○○、丁○○所管領之工作手機，作為本件販賣毒品聯絡之用；
    如附表二編號2所示之手機為被告乙○○所有，供與被告丙○○
    、丁○○聯繫販賣毒品及交接相關事宜；如附表二編號4所示
    之手機為被告丁○○所有，供與被告丙○○、乙○○聯繫販賣毒品
    及交接相關事宜；如附表二編號6所示之手機為被告丙○○所
    有，用於與「黑哥」、被告丁○○、乙○○聯繫販賣毒品及對帳
    等事宜，業經被告丙○○、丁○○、乙○○於原審準備程序與審理
    時陳明在卷（見原審1088號卷一第246至247頁、第266頁)，
    依毒品危害防制條例第19條第1項之規定，不問屬於犯罪行
    為人與否，應於被告丙○○、丁○○、乙○○所犯各該罪刑項下分
    別諭知沒收。
  ㈢復按犯罪所得，屬於犯罪行為人者，沒收之；犯罪所得之沒
    收，於全部或一部不能沒收或不宜執行沒收時，追徵其價額
    ，刑法第38條之1第1項前段、第3項分別定有明文。又按共
    同正犯犯罪所得之沒收、追徵，應就各人所分得之數為之。
    所謂各人「所分得」之數，係指各人「對犯罪所得有事實上
    之處分權限」而言。因此，若共同正犯各成員內部間，對於
    犯罪所得分配明確時，應依各人實際所得宣告沒收（參最高
    法院107年度台上字第2989號判決要旨）。再按販賣毒品所
    收取之價金均屬犯罪所得，並不以扣除成本及必要費用後之
    利潤為限（最高法院108年度台上字第3772號判決意旨參照
    ）。經查，被告丙○○之薪資為每日700元，被告丁○○、乙○○
    則係每販賣毒品咖啡包1包可從中抽取100元之報酬，每販賣
    愷他命1包可從中抽取200元之報酬，業如前述，是以就犯罪
    事實欄一、㈠所示販毒犯行，被告丁○○於下班前已抽取其所
    獲報酬200元，被告丙○○就110年4月1日部分可獲700元薪資
    ；就犯罪事實欄一、㈡所示販毒犯行，因110年4月6日被告乙○○於下班前即已抽取可獲之報酬200元，被告丙○○可獲當日
    薪資700元，爰依刑法第38條之1第1項前段、第3項之規定，
    各於被告丙○○、丁○○、乙○○所犯如附表三編號1、2部分各罪
    刑項下分別宣告沒收，並諭知於全部或一部不能沒收或不宜
    執行沒收時，追徵其價額。另就犯罪事實欄一、㈢、㈣部分，
    被告丁○○於110年4月6日上午分別向證人○○○、○○○收取1,200
    元，而完成毒品交易，且被告丁○○於下班前即已抽取可獲得
    之販毒報酬，而各獲得200元之報酬，爰依刑法第38條之1第
    1項前段、第3項之規定，各於被告丁○○所犯如附表三編號3
    、4部分各罪刑項下分別宣告沒收，並諭知於全部或一部不
    能沒收或不宜執行沒收時，追徵其價額。另就被告丁○○附表
    三編號3、4部分之其餘販賣毒品價金各1,000元則於被告丁○○於110年4月6日下午2時45分下班與被告乙○○交接時，已連
    同工作機、甲車、販賣所剩餘之愷他命與毒品咖啡包及其他
    販賣毒品所得交付予被告乙○○，而被告丁○○甫將上揭交易毒
    品價金交接予被告乙○○後約5至10分鐘之後，被告乙○○即為
    警攔查，警方並在甲車上查獲現金5萬4,400元，是以被告乙○○顯尚未將該2筆販毒價金各1,000元（被告丁○○已先拿取其
    各200元之報酬）交付上手被告丙○○，是本案扣得之54,400
    元中含有上開1,000元之交易毒品價金2筆，爰依刑法第38條
    之1第1項前段之規定，於被告丁○○所犯如附表三編號3、4部
    分罪刑項下分別宣告沒收。至被告丙○○就犯罪事實欄一、㈢
    、㈣部分，既尚未向被告乙○○收得毒品交易價金，被告乙○○
    即為警查獲，尚難認其已取得該部分之報酬，附此敘明。
  ㈣本件警方於110年4月6日下午2時55分許，在臺中市昌平東六
    路與豐樂路交岔路口攔查由被告乙○○所駕駛之甲車，並在該
    車上搜得現金5萬4,400元，而被告丁○○於同日下午2時45分
    與被告乙○○交接時，即已扣除被告丁○○自己依約當日所應取
    得之酬勞，餘款再直接拿給被告乙○○，之後再由被告乙○○將
    該款項交給被告丙○○，被告丙○○再將之交給上手等語（見本
    院574號卷第225至226頁、第359至360頁），且被告丁○○甫
    將上揭交易毒品價金交接予被告乙○○後約5至10分鐘之後，
    被告乙○○即為警攔查，警方並在甲車上查獲現金5萬4,400元
    ，是以被告乙○○顯尚未將該被告丁○○所交付之扣除其自己之
    報酬外之販毒所得交付予被告丙○○，是以本案遭扣押之現金
    5萬2,400 元（原5萬4,400元扣除附表三編號3、4之犯罪所
    得共2,400元）即係被告丁○○、丙○○、乙○○等人參加犯罪組
    織後所取得之財產無訛，且未能證明財產為合法來源時，即
    應依組織犯罪防制條例第7條第2項之規定宣告沒收。按由被
    告上訴或為被告之利益而上訴者，第二審法院不得諭知較重
    於原審判決之刑。但因原審判決適用法條不當而撤銷之者，
    不在此限，刑事訴訟法第370條定有明文。依刑事訴訟法第3
    70條之規定，本件檢察官雖僅就被告乙○○部分提起上訴，而
    未對原審未就扣案之現金52,000不予宣告沒收部分提起上訴
    ，被告丙○○等3人則就有罪部分提起上訴，被告丙○○等人之
    上訴原有「不利益變更禁止原則」之適用，惟因原審判決未
    就被告丙○○等人參與犯罪組織後所取得之財產依組織犯罪防
    制條例第7條第2項之規定宣告沒收，有上開適用法條不當之
    情形（詳理由欄壹、五、㈢所示），是以依上開規定，本院
    自得就此部分予以撤銷改判，併此敘明。
　㈤又如附表二編號5所示手機1支為○○○所有，非本案被告蔡宗立
    、丁○○、乙○○3人所有或管領支配之物；如附表二編號7至9
    所示物品，雖均為被告丙○○所有，然經被告丙○○否認與本案
    販賣毒品犯行相關，且卷內亦無何證據可認該等物品屬被告
    丙○○本案販賣毒品犯行所用，復非違禁物，爰均不予宣告沒
    收，併此敘明。
貳、無罪部分
一、公訴意旨另以：被告乙○○與被告丙○○、丁○○，共同基於販賣
    第三級毒品、販賣第三級毒品而混合二種以上之毒品以營利
    之犯意聯絡，擔任夜班「小蜜蜂」，其分工會將甲車鑰匙、
    毒品咖啡包、販毒所得扣除自己所得後置放在甲車內交接予
    被告丁○○，且會將其與被告丁○○之每日販毒所得交予被告丙○○，與被告丙○○對帳，是被告於乙○○就上揭犯罪事實欄一、
    ㈠、㈢、㈣所示之犯行，亦須負共同正犯之責等語。因認被告
    乙○○就犯罪事實欄一、㈠部分涉有毒品危害防制條例第4條第
    3項販賣第三級毒品，就犯罪事實欄一、㈢、㈣部分均涉有同
    條例第9條第3項、第4條第3項、第4項之販賣第三級毒品而
    混合二種以上之毒品罪嫌。
二、按犯罪事實應依證據認定之，無證據不得認定犯罪事實；不
    能證明被告犯罪者，應諭知無罪之判決，刑事訴訟法第154
    條第2項、第301條第1項分別定有明文。又按認定犯罪事實
    所憑之證據，雖不以直接證據為限，間接證據亦包括在內；
    然而無論直接或間接證據，其為訴訟上之證明，須於通常一
    般之人均不致有所懷疑，而得確信其為真實之程度者，始得
    據為有罪之認定，倘其證明尚未達到此一程度，而有合理之
    懷疑存在，無從使事實審法院得有罪之確信，基於無罪推定
    原則，即不得據為不利被告之認定，應由法院諭知被告無罪
    之判決（最高法院52年台上字第1300號、76年台上字第4986
    號判決意旨參照）。
三、復按犯罪事實之認定，係據以確定具體刑罰權之基礎，自須
    經嚴格證明，故其所憑之證據不僅應具有證據能力，且須經
    合法之調查程序，否則即不得作為有罪認定之依據。倘法院
    審理之結果，認為不能證明被告犯罪，而為無罪之諭知，即
    無刑事訴訟法第154條第2項所謂「應依證據認定」之犯罪事
    實之存在。因此，同法第308條前段規定，無罪之判決書只
    須記載主文及理由，且其理由之論敘，僅須與卷存證據資料
    相符，復與經驗法則、論理法則無違即可，所使用之證據亦
    不以具有證據能力者為限，即使不具證據能力之傳聞證據，
    亦非不得資為彈劾證據使用，以供法院綜合研判形成心證之
    參考。故無罪之判決書，就傳聞證據是否例外具有證據能力
    ，本無須於理由內論敘說明（最高法院100年度台上字第298
    0號判決意旨參照）。準此，公訴意旨另認被告乙○○就上揭
    犯罪事實欄一、㈠部分涉有販賣第三級毒品犯嫌，就犯罪事
    實欄一、㈢、㈣部分涉有販賣第三級毒品而混合二種以上之毒
    品犯行等罪嫌部分，既經本院認定不能證明犯罪（詳後述）
    ，本判決就該部分即不再論述所援引有關證據之證據能力，
    合先敘明。
四、訊據被告乙○○堅詞否認其須對犯罪事實欄一、㈠、㈢、㈣所示
    販賣毒品犯行負共同正犯之責，辯稱：甲車上之毒品不是伊
    放置的等語，被告乙○○之辯護人則為其辯護略以：被告乙○○
    跟被告丁○○對帳是交接班時必經的程序，不代表被告乙○○知
    曉被告丁○○這段時間賣了多少量、賣了哪些人、怎麼賣的、
    賣了多少金額等，被告乙○○對於被告丁○○亦無管理監督之責
    ，且被告乙○○對於被告丁○○所販售之毒品數量及金額亦無因
    此獲得利益，對於被告丁○○之行為無任何的參與或事前規劃
    、指揮，應不予論以共同正犯等語。
五、本院查：
　⒈觀諸被告丁○○於原審準備程序陳稱：交接時我會跟被告乙○○
    說毒品咖啡包還剩幾包，也會點現金，然後換被告乙○○開車
    等語(見原審1088號卷一第265頁)；又證人丁○○於原審審理
    時證稱：那時候跟被告乙○○沒什麼交集，只有交接班而已，
    私下沒有聯絡，如果是毒品數量的問題是被告丙○○用訊息問
    我；我沒有跟被告乙○○一起去送貨過，因為我跟被告乙○○不
    同班，我是交接給被告乙○○；我都是跟被告乙○○交接班，帳
    目、咖啡包的數量有問題時，我是問被告丙○○；我在交班前
    就會清點毒品數量，交班時會告訴被告乙○○車上還有多少毒
    品，被告乙○○於凌晨3時許交班給我時也會告訴我毒品數量
    剩多少等語(見原審1088號卷一第487頁、第496頁、第513頁
    )，足認上開犯罪事實欄一、㈠、㈢、㈣所示之毒品交易係由日
    班之被告丁○○持工作手機接獲證人○○○、○○○、○○○等人之訊
    息後，駕車前往約定地點交易愷他命、毒品咖啡包，被告乙○○並未參與，且日班之被告丁○○與夜班交接時會清點毒品交
    易價金、所剩毒品咖啡包及愷他命之數量以釐清責任，倘數
    量或金額有問題時被告丁○○係與任職「倉管」之被告丙○○討
    論，而非與被告乙○○討論。
　⒉又被告丁○○因缺錢經真實姓名年籍不詳之「國哥」介紹其認
    識被告丙○○，從事「小蜜蜂」之工作乙節，亦經被告丁○○於
    原審審理時供陳在卷(見原審1972號卷第166至167頁)，可知
    被告丁○○並非被告乙○○所招攬而從事「小蜜蜂」工作。復參
    以證人丙○○於原審審理時證稱：被告丁○○、乙○○之薪水沒有
    差別，他們各自賣多少我也不清楚，但他們抽成的方式是一
    樣的，下班前就會將自己的薪水先抽走，對帳很快不用花很
    多時間等語(見原審1088號卷一第511頁)；再佐以被告丁○○
    上揭證述內容，可知被告乙○○與被告丁○○為單純夜班、日班
    「小蜜蜂」之同事關係，計薪及抽成之方式相同。則日班「
    小蜜蜂」下班時清點交接予夜班「小蜜蜂」，夜班「小蜜蜂
    」於下班前，亦須清點當日之毒品交易價金總額無誤後全數
    交予「倉管」保管，再清點販賣所餘毒品交接予「日班」，
    此乃本案販毒集團選擇於一日完畢後即由「倉管」向夜班「
    小蜜蜂」收取毒品交易價金集中保管，尚難僅以被告乙○○因
    擔任夜班「小蜜蜂」，需清點毒品交易價金交予被告丙○○，
    即認其於本案販毒集團中之地位或角色較被告丁○○高，況依
    卷內證據資料尚難認被告乙○○對被告丁○○有何監督管理之責
    ，或就被告丁○○所獲報酬有何抽成之利益。
　⒊另參酌證人丙○○、丁○○於原審審理時之證述（見理由欄壹、
    二、㈡、⒉、⑴、⑵），可知所販售之毒品咖啡包及愷他命來源
    為被告丙○○聯繫「黑哥」安排補充，擔任「倉管」之被告丙○○除負責聯繫補貨事宜外，每日需向夜班「小蜜蜂」收取當
    日交易毒品價金及與「黑哥」對帳，則被告丁○○、乙○○係各
    自與被告丙○○、「黑哥」間具有犯意聯絡與行為分擔(即直
    向)，固無疑義，然被告乙○○與被告丁○○間係24小時日夜輪
    班，僅於交接時會清點扣除「小蜜蜂」報酬後之毒品交易價
    金總額與剩餘之毒品數量，被告乙○○對於被告丁○○(即橫向)
    當班販賣毒品愷他命及毒品咖啡包之確切時間、次數、數量
    、販賣毒品之對象為何人等細節均毫無所悉，被告乙○○下班
    前即已抽取當班可獲之報酬，且其將上開工作手機交予被告
    丁○○後，並無再過問被告丁○○販賣毒品咖啡包及愷他命之情
    況。再者，被告丁○○、乙○○當班時販賣毒品對象、時間、地
    點並不固定，乃憑購毒者傳送訊息予上開工作手機中之微信
    暱稱「蠟筆」，由斯時當班之被告丁○○持上開工作手機獲悉
    購毒者之訊息後，與購毒者約定購毒地點而實行販賣毒品，
    無須一一向被告乙○○回報販賣毒品情節，被告乙○○對當班實
    行販賣毒品之被告丁○○亦未提供任何助力，而且本案販毒集
    團所指示「小蜜蜂」進行毒品交易行為之態樣並不複雜，被
    告丁○○可自行完成交易，無須被告乙○○予以支援方能完成犯
    罪，以達牟取利潤目的，是以被告丁○○就其個人當班所為如
    犯罪事實欄一、㈠、㈢、㈣所示販賣愷他命、毒品咖啡包之犯
    行，與被告乙○○間實難認有何共同之犯意聯絡，與行為之分
    擔，而無法認定為共同正犯。
  ⒋綜上，公訴人指出之證明方法，無法證明被告乙○○就上揭犯
    罪事實欄一、㈠、㈢、㈣所示販賣毒品犯行，與被告丁○○、丙○○、「黑哥」間有何犯意聯絡及行為分擔，關於被告乙○○此
    部分犯罪之證明，尚未達於通常一般之人均不致有所懷疑而
    得確信其為真實之程度，無從為有罪之判斷。檢察官既未提
    出積極之證據以證明被告乙○○有公訴意旨所指之此部分犯行
    ，是以被告乙○○就犯罪事實欄一、㈠、㈢、㈣所示犯行既屬不
    能證明，揆諸前揭判例意旨，自應為被告乙○○無罪之諭知。
六、綜上所述，本件依公訴人所提出之證據，尚不足以證明被告
    乙○○有共犯上開公訴意旨所指之犯罪事實欄一、㈠、㈢、㈣所
    示販賣毒品犯行，公訴人既未為充足之舉證，自無從說服本
    院以形成被告乙○○有罪之心證。而依舉證分配之法則，對於
    被告之成罪事項，應由檢察官負提出證據及說服法院之實質
    舉證責任。倘其所提出之證據不足為被告有罪之積極證明，
    或其所指出證明之方法無從說服法院以形成被告有罪之心證
    ，基於無罪推定之原則，自應為被告無罪判決之諭知。本件
    經調查其他現存證據，未能對被告乙○○形成有罪之確信，原
    審因此就被告乙○○所涉犯罪事實欄一、㈠、㈢、㈣所示販賣毒
    品犯行以不能證明其犯罪，依刑事訴訟法第301條第1項之規
    定判決被告乙○○無罪。經核原判決對於不能證明被告乙○○有
    檢察官起訴所指之犯罪事實欄一、㈠、㈢、㈣所示販賣毒品犯
    行，業已詳為調查審酌，並說明其認定之證據及理由，且無
    違證據法則及經驗法則，其認事用法均無不合。
七、關於上訴理由之審酌：
　㈠檢察官上訴意旨略以：被告丙○○既係本件「小蜜蜂」販毒集
    團之「倉庫」工作人員，負責與「黑哥」電話對帳、進行補
    貨、交付「小蜜蜂」之販毒所得予「黑哥」，而被告乙○○除
    擔任本件「小蜜蜂」販毒集團之「夜班小蜜蜂」，亦兼任「
    對帳」工作人員，須將每日其與「日班小蜜蜂」即被告顏佑
    嘉之販毒數量與被告丙○○對帳，亦須將每日「日班小蜜蜂」
    及「夜班小蜜蜂」之販毒所得交予被告丙○○，復須通知被告
    丙○○補貨事宜，則被告乙○○及丙○○就本件「日班小蜜蜂」及
    「夜班小蜜蜂」之販賣毒品行為，與被告丁○○及「黑哥」等
    人間，即有犯意聯絡，且已參與構成販賣毒品犯罪事實，亦
    即毒品缺貨補貨、交付販毒所得、對帳等相關毒品販售交易
    行為，揆諸前揭最高法院判決意旨，被告乙○○及丙○○自應就
    其等參與本案犯罪組織期間，被告顏佑嘉及被告乙○○所為之
    販賣毒品犯行，同負全責。是以原判決就被告乙○○所涉犯罪
    事實欄一、㈠、㈢、㈣所示共同販賣第三級毒品、販賣第三級
    毒品而混合二種以上毒品之犯行部分為無罪之諭知即非適法
    ，請撤銷原判決，更為適 法之判決等語。
  ㈡本院查：
　⒈被告丁○○與乙○○間係分值日、夜班，工作時間係有明顯之區
    分，各自於值班時所接之購毒客人亦各自於值班時販賣完畢
    ，2人間並無何互相支援或一起販毒之情形，2人僅於交接班
    時，交接工作機、甲車、販賣剩餘之毒品及販賣毒品之價金
    （被告丁○○已先扣除其應得之報酬），而被告丁○○之所以會
    與被告乙○○清點毒品數量及交接販賣金額，僅係為確定被告
    丁○○確係交接多少金額及幾包毒品，以明雙方之責任而已，
    避免日後於毒品數量或金額有所短少時，產生不必要之爭端
    ，並非由被告乙○○兼任「對帳」人員，一一核對被告丁○○各
    項帳目，被告乙○○、丁○○對於對方當班販賣毒品之確切時間
    、次數 、數量、對象為何人等均亳無所悉，亦不會過問，
    更無權過問，被告乙○○對當班實行販毒之被告丁○○亦未提供
    任何助力，是以自無從認被告乙○○就被告丁○○就其個人當班
    所為如犯罪事實欄一、㈠、㈢、㈣所示販賣毒品犯行有何共同
    之犯意聯絡與行為分担，而無從認定被告乙○○與被告丁○○就
    犯罪事實欄一、㈠、㈢、㈣所示販毒犯行為共同正犯。是以檢
    察官上訴所陳並無足採。
　⒉綜上所述，本案依卷內相關積極證據資料，均不足以使本院
    形成被告乙○○確有犯罪事實欄一、㈠、㈢、㈣所示販賣毒品犯
    行之確信，已如前述，而本案既不能證明被告乙○○上開犯罪
    事實欄一、㈠、㈢、㈣所示販賣毒品犯行，且檢察官仍未提出
    足以證明被告乙○○有該等犯行之積極證據，上訴意旨所稱各
    節仍無法動搖原判決之基礎，本件檢察官上訴為無理由，應
    予以駁回其上訴。
據上論結，應依刑事訴訟法第368條、第369條第1項前段、第370
條、第364條，判決如主文。
本案經檢察官黃秋婷提起公訴、追加起訴及移送併辦，檢察官黃
元亨提起上訴，檢察官甲○○到庭執行職務。
中　　華　　民　　國　　111 　年　　6 　　月　　21　　日
              刑事第二庭　  審判長法　官　何志通
                                  法　官　吳進發
                                  法　官　石馨文
以上正本證明與原本無異。
被告乙○○無罪部分被告乙○○不得上訴，檢察官得上訴，惟檢察官
上訴時，須符合刑事妥速審判法第九條規定，始得上訴。
其他部分得上訴。
如不服本判決得上訴部分應於收受送達後二十日內向本院提出上
訴書狀，其未敘述上訴理由者，並得於提起上訴後二十日內向本
院補提理由書（均須按他造當事人之人數附繕本）「切勿逕送上
級法院」。因疫情而遲誤不變期間，得向法院聲請回復原狀。

                                  書記官  陳儷文
　　　　　　　　　　　　　　　　　
中　　華　　民　　國　　111 　年　　6 　　月　　21　　日
刑事妥速審判法第9條
除前條情形外，第二審法院維持第一審所為無罪判決，提起上訴
之理由，以下列事項為限：
一、判決所適用之法令牴觸憲法。
二、判決違背司法院解釋。
三、判決違背判例。
刑事訴訟法第377條至第379條、第393條第1款規定，於前項案件
之審理，不適用之。

附錄論罪科刑法條
毒品危害防制條例第9條
成年人對未成年人販賣毒品或犯前三條之罪者，依各該條項規定
加重其刑至二分之一。
明知為懷胎婦女而對之販賣毒品或犯前三條之罪者，亦同。
犯前五條之罪而混合二種以上之毒品者，適用其中最高級別毒品
之法定刑，並加重其刑至二分之一。

毒品危害防制條例第4條
製造、運輸、販賣第一級毒品者，處死刑或無期徒刑；處無期徒
刑者，得併科新臺幣 3 千萬元以下罰金。
製造、運輸、販賣第二級毒品者，處無期徒刑或 10 年以上有期
徒刑，得併科新臺幣 1 千 5 百萬元以下罰金。
製造、運輸、販賣第三級毒品者，處 7 年以上有期徒刑，得併
科新臺幣 1 千萬元以下罰金。
製造、運輸、販賣第四級毒品者，處 5 年以上 12 年以下有期
徒刑，得併科新臺幣 5 百萬元以下罰金。
製造、運輸、販賣專供製造或施用毒品之器具者，處 1 年以上
7 年以下有期徒刑，得併科新臺幣 1 百 50 萬元以下罰金。
前五項之未遂犯罰之。

組織犯罪防制條例第3條 
發起、主持、操縱或指揮犯罪組織者，處三年以上十年以下有期
徒刑，得併科新臺幣一億元以下罰金；參與者，處六月以上五年
以下有期徒刑，得併科新臺幣一千萬元以下罰金。但參與情節輕
微者，得減輕或免除其刑。
具公務員或經選舉產生之公職人員之身分，犯前項之罪者，加重
其刑至二分之一。
犯第一項之罪者，應於刑之執行前，令入勞動場所，強制工作，
其期間為三年。
前項之強制工作，準用刑法第九十條第二項但書、第三項及第九
十八條第二項、第三項規定。
以言語、舉動、文字或其他方法，明示或暗示其為犯罪組織之成
員，或與犯罪組織或其成員有關聯，而要求他人為下列行為之一
者，處三年以下有期徒刑，得併科新臺幣三百萬元以下罰金：
一、出售財產、商業組織之出資或股份或放棄經營權。
二、配合辦理都市更新重建之處理程序。
三、購買商品或支付勞務報酬。
四、履行債務或接受債務協商之內容。
前項犯罪組織，不以現存者為必要。
以第五項之行為，使人行無義務之事或妨害其行使權利者，亦同
。
第五項、第七項之未遂犯罰之。
附表一
編號 物品名稱及數量 毒品種類 重量 純質淨重 備註 1 毒品咖啡包59包（標示「發」綠色迷彩包裝） ⑴檢品編號B0000000，內含淡綠色粉末。  檢驗出含： ⑴第三級毒品4-甲基甲基卡西酮 ⑵第三級毒品甲基-N,Ｎ-二甲基卡西酮 ⑶第三級毒品硝甲西泮 ⑷第四級毒品硝西泮 檢品送驗數量：7.6927公克檢品驗餘數量：6.5284公克 未檢驗 ⑴衛生福利部草屯療養院110年4月7日草療鑑字第1100400032號鑑驗書(見110偵13179卷第67至68頁)。 ⑵送驗標示「發」綠色迷彩包裝58包(已開封乙包，未開封58包)，總毛重492.24公克，送驗單位指定鑑驗乙包。 ⑶證人○○○即如犯罪事實欄一㈢所示之人購買2包標示「發」之毒咖啡包2包，依衛生福利部110年4月20日草屯療養草療鑑字第1100400098號鑑驗書(見13179偵卷第123頁)所示之4-甲基甲基卡西酮純度為2.8％，應可推估檢品59包之總純質淨重13.54公克。 2 毒品咖啡包19包（標示「JURASSK PARK」綠色包裝） ⑴檢品編號B0000000，內含淡黃色粉末。  檢驗出含： ⑴第三級毒品4-甲基甲基卡西酮 ⑵第三級毒品甲基-N,Ｎ-二甲基卡西酮 ⑶第四級毒品硝西泮 檢品送驗數量：3.9342公克檢品驗餘數量：2.8380公克 未檢驗 ⑴衛生福利部草屯療養院110年4月7日草療鑑字第1100400032號鑑驗書（見110偵13179卷第67至68頁） ⑵送驗標示「JURASSK PARK」綠色包裝19包(已開封乙包，未開封18包，總毛重101.44公克)，送驗單位指定鑑驗乙包。 3  愷他命12包 ⑴愷他命1包【檢品編號：B0000000；檢品外觀：晶體】。 ⑵愷他命1包【檢品編號：B0000000；檢品外觀：晶體】  檢出第三級毒品愷他命 ，純度99％  ⑴檢品送驗淨重：1.7554公克；驗餘淨重：1.7019公克 ⑵檢品送驗淨重：3.7805公克；驗餘淨重：3.6852公克 檢品之愷他命，純質淨重13.3632公克 【檢品編號：B0000000（取樣自檢品B0000000～B0000000）】 ⑴衛生福利部草屯療養院110年4月7日草療鑑字第1100400032號鑑驗書、110年4月20日草療鑑字第1100400033號鑑驗書（見110偵13179卷第67至68頁、第121頁） ⑵送驗晶體13件(晶體12包、晶體1罐)，檢驗前總淨重：40.9715公克，總純質淨重40.5618公克。 4 愷他命1罐（透明塑膠瓶罐）  【檢品編號：B0000000；檢品外觀：晶體】  檢品送驗淨重：7.9623公克；驗餘淨重：7.8649公克   

附表二
編號 名稱及數量 備註 1 IPHONE手機1支 於甲車上扣得，查獲時為被告乙○○所管領，乃「小蜜蜂」成員使用，內有微信暱稱「蠟筆」供與購毒者聯繫交易毒品事宜。 2 IPHONE XS手機1支（IMEI：000000000000000） ①被告乙○○所有，供與被告丙○○聯繫、於交接時記載毒品咖啡包與愷他命數量使用 ②查扣地點：臺中市北屯區昌平東六路與豐樂路口 3 現金新臺幣54400元 ①自甲車上扣得 ②查扣地點：臺中市北屯區昌平東六路與豐樂路口 4 IPHONE X型號手機1支（含SIM卡1張，IMEI：000000000000000） ①被告丁○○所有，用於與被告乙○○聯絡「小蜜蜂」上下班事宜，也會用來與被告丙○○聯繫。 ②查扣地點：臺中市北屯區平東六路與昌平五街口 5 OPPO廠牌手機1支 ○○○所有 6 IPHONE i11型號手機1支 ①被告丙○○所有，用於與「黑哥」、「小蜜蜂」成員聯繫。 ②查扣地點：臺中市○里區○○路000號（○○○湖汽車旅館202號房） ③　 7 IPHONE i6S型號手機1支 ①被告丙○○所有，無證據與本案販賣毒品犯行相關 ②查扣地點：臺中市○里區○○路000號（○○○湖汽車旅館202號房） 8 電子磅秤3個 ①被告丙○○所有，供秤己施用之愷他命，未用於秤販售之毒品。 ②查扣地點：臺中市○○區○○路000巷00號11樓之2 9 愷他命盤2個 ①被告丙○○所有，供己施用愷他命之器具，與本案販賣第三級、混合第三、四級兩種以上之毒品犯行無關(見本院1088訴字卷一第35頁)。 ②查扣地點：臺中市○○區○○路000巷00號11樓之2 

附表三
編號 犯罪事實 宣告刑（含刑及沒收）  1 犯罪事實欄一、㈠ 上訴駁回。【原判決諭知：丙○○共同犯販賣第三級毒品罪，處有期徒刑參年捌月。扣案如附表二編號6所示之物沒收；未扣案之犯罪所得新臺幣柒佰元沒收，於全部或一部不能沒收或不宜執行沒收時，追徵其價額。】  上訴駁回。【原判決諭知：丁○○共同犯販賣第三級毒品罪，處有期徒刑參年柒月。扣案如附表二編號1、4所示之物沒收；未扣案之犯罪所得新臺幣貳佰元沒收，於全部或一部不能沒收或不宜執行沒收時，追徵其價額。】  2 犯罪事實欄一、㈡ 上訴駁回。【原判決諭知：丙○○共同犯販賣第三級毒品而混合二種以上之毒品罪，處有期徒刑參年玖月。扣案如附表二編號6所示之物沒收；未扣案之犯罪所得新臺幣柒佰元沒收，於全部或一部不能沒收或不宜執行沒收時，追徵其價額。 】  乙○○共同犯販賣第三級毒品而混合二種以上之毒品罪，處有期徒刑柒年貳月。扣案如附表二編號1至2所示之物沒收；未扣案之犯罪所得新臺幣貳佰元沒收，於全部或一部不能沒收或不宜執行沒收時，追徵其價額。  3 犯罪事實欄一、㈢ 上訴駁回。【原判決諭知：丙○○共同犯販賣第三級毒品而混合二種以上之毒品罪，處有期徒刑參年玖月。扣案如附表二編號6所示之物沒收。】  科刑部分上訴駁回。【原判決諭知：丁○○共同犯販賣第三級毒品而混合二種以上之毒品罪，處有期徒刑參年捌月。】 扣案如附表二編號1、4所示之物沒收；扣案之犯罪所得新臺幣壹仟元沒收；未扣案之犯罪所得新臺幣貳佰元沒收，於全部或一部不能沒收或不宜執行沒收時，追徵其價額。  4 犯罪事實欄一、㈣ 上訴駁回。【原判決諭知：丙○○共同犯販賣第三級毒品而混合二種以上之毒品罪，處有期徒刑參年玖月。扣案如附表二編號6所示之物沒收。】  科刑部分上訴駁回。【原判決諭知：丁○○共同犯販賣第三級毒品而混合二種以上之毒品罪，處有期徒刑參年柒月。】 扣案如附表一編號1至4、附表二編號1、4所示之物均沒收；扣案之犯罪所得新臺幣壹仟元沒收；未扣案之犯罪所得新臺幣貳佰元沒收，於全部或一部不能沒收或不宜執行沒收時，追徵其價額。